【裁判字號】    97,訴,3334
【裁判日期】    980917
【裁判案由】    違反槍砲彈藥刀械管制條例等
【裁判全文】
臺灣臺中地方法院刑事判決              97年度訴字第3334號
公  訴  人  臺灣臺中地方法院檢察署檢察官
被      告  甲○○
                    國民
                      弄22號.
                    （現因另案於臺灣臺中監獄執行中）
選任辯護人  郭隆偉律師
被      告  庚○○
                    國民
            丙○○
                    國民
選任辯護人  盧昱成律師
被      告  乙○○
                    國民
選任辯護人  楊銷樺律師
被      告  己○○
                    國民
選任辯護人  張志新律師
被      告  戊○○
                    國民
上列被告等因違反槍砲彈藥刀械管制條例等案件，經檢察官提起
公訴（97年度偵字第9456號、第10051號、第10052號、10053號
、第10054號、第12423號、第18282號），及移送併辦並追加起
訴（97年度偵字第23279號），本院判決如下：
    主    文
甲○○所犯如附表一所示之罪，均累犯，各處如附表一所示之刑
。應執行有期徒刑肆年貳月。扣案如附表二所示之物，均沒收。
其餘被訴如附表四編號七、十三、十六所示之竊盜部分，無罪。
庚○○收受贓物，處有期徒刑陸月，如易科罰金，以新臺幣壹仟
元折算壹日。其餘被訴如附表四所示之竊盜部分，無罪。
丙○○牙保贓物，處有期徒刑陸月，如易科罰金，以新臺幣壹仟
元折算壹日。其餘被訴如附表四所示之竊盜及偽造文書部分，均
無罪。
乙○○未經許可，持有可發射子彈具有殺傷力之改造槍枝，累犯
，處有期徒刑年月，併科罰金新臺幣拾萬元，罰金如易服勞
役，以新臺幣壹仟元折算壹日。扣案之改造槍枝壹把（槍枝管制
編號0000000000）、子彈柒顆均沒收。又偽造私文書，足以生損
害於他人，累犯，處有期徒刑肆月。扣案之偽造BMW車身號碼辯
識貼紙貳拾壹紙，均沒收。又牙保贓物，累犯，處有期徒刑陸月
。主刑有期徒刑部分應執行有期徒刑年陸月。其餘被訴如附表
四所示之竊盜及偽造文書部分，均無罪。
己○○未經許可，寄藏可發射子彈具有殺傷力之改造槍枝，累犯
，處有期徒刑貳年貳月，併科罰金新臺幣陸萬元，罰金如易服勞
役，以新臺幣壹仟元折算壹日。扣案之改造槍枝壹把（槍枝管制
編號0000000000）、子彈柒顆均沒收。又故買贓物，累犯，處有
期徒刑壹年。又牙保贓物，累犯，處有期徒刑陸月。主刑有期徒
刑部分，應執行有期徒刑年貳月。其餘被訴如附表四所示之竊
盜部分及偽造文書部分，均無罪。
戊○○故買贓物，處有期徒刑伍月，如易科罰金，以新臺幣壹仟
元折算壹日。
    事    實
一、甲○○前因竊盜案件，經臺灣臺南地方法院以95年度易字第
    1353號判處有期徒刑6月，嗣經減刑為有期徒刑3月確定，於
    民國96年8月3日易科罰金執行完畢。乙○○前因詐欺案件，
    經臺灣高等法院高雄分院以95年度上易字第835號判處有期
    徒刑6月，嗣減刑為有期徒刑3月，甫於96年11月26日易科罰
    金執行完畢。己○○前因妨害風化案件，經臺灣臺南地方法
    院以94年度簡字第2412號判處有期徒刑3月確定，甫於95年1
    月10日易科罰金執行完畢。
二、甲○○意圖為自己不法之所有，於如附表1所示之時、地，
    以如附表1所示之竊盜方式，竊取如附表1所示之人所有之財
    物，並將竊得之車輛及財物予以花用或變賣花用。嗣於附表
    1編號15所示之時地，甲○○先駕駛其向黃鈞尉所借用之車
    牌號碼1702-MM自用小客車至臺中市○○○路638巷附近停放
    ，隨即以攀爬越過圍牆之方式，侵入申○○所居住之溫莎堡
    住宅社區內住處之車庫，而勘查作案目標欲著手行竊時，適
    為該住戶申○○所發現，而加以制止，甲○○即攀上採光罩
    ，而逃至隔壁社區，適有員警至該社區住戶卯○○之住處勘
    查竊案，而加入圍捕，於97年4月19日15時25分許，在臺中
    市○○○路638巷3號前，為警及保全員天○○、申○○等人
    共同逮獲，並扣得如附表2所示之物。
三、乙○○明知未經中央主管機關許可，不得持有槍砲、子彈，
    竟基於持有槍砲、子彈之犯意，於97年3月間，在臺南市某
    處，為丙○○駕駛某部BMW523型之銀色自用小客車回到屏東
    監理站，於該部車上發現脫離本人所持有之1把具有殺傷力
    之仿BERETTA廠M9半自動手槍製造之槍枝，換裝土造金屬槍
    管而成之改造手槍1把（槍枝管制編號0000000000）及具有
    殺傷力之口徑9mm制式子彈10顆，竟意圖為自己不法之所有
    將之侵占入己，而無故持有之。乙○○並於同年4月24日上
    午10時許，將前揭槍、彈攜至己○○位於屏東縣萬丹鄉磚仔
    窯寮13之21號住處，交予己○○，並請己○○代為保管。而
    己○○明知未經中央主管機關許可，不得寄藏槍砲、子彈，
    然因乙○○之寄託，竟基於為乙○○寄藏上開槍砲、子彈之
    犯意，藏放上開槍砲、子彈於該址房間內之衣物整理箱中。
    迄於97年4月25日22時許員警因己○○另涉犯贓物案件執行
    搜索、拘提時己○○在有偵查權限之機關發覺上開寄藏槍彈
    犯行前，即主動供出此部分犯行，並自首接受裁判。員警因
    而於己○○位於屏東縣萬屏東縣萬丹鄉磚仔窯寮13之21號住
    處房間之衣物整理箱中，查獲上開具有殺傷力之改造手槍1
    把、具有殺傷力口徑9mm制式子彈10顆。
四、己○○明知姓名、年籍不詳，綽號「紅龜」之成年男子向其
    兜售之汽車零件，係來源不明之贓物，竟自97年2月分起至
    同年4月24日止，接續向綽號「紅龜」以顯低於市價之每件
    1000元至3000元價格，收購如附表3所示之被害人陳建誌等
    人所失竊如附表3所示之車輛零件共計44個（行車電腦30部
    、晶片鎖頭組1組、儀表板12個、鑰匙1個，其中40個零件已
    由被害人陳建誌等人領回），而故買贓物。嗣己○○於97年
    4 月24日為警拘提時，於己○○之前揭居處，扣得如附表3
    所示之車輛零件共計44個。
五、乙○○未經BMW公司之許可或授權，竟基於偽造私文書之犯
    意，於97年4月24日前某時，在屏東市○○路上，委託某不
    知情，姓名、年籍不詳之成年男子，代為製作仿冒BMW車身
    號碼辨識貼紙共21紙，而偽造私文書。嗣乙○○於97年4月
    24日為警拘提時，於其背包內查獲仿冒BMW車身號碼辨識貼
    紙共21紙。
六、庚○○於不詳時、地，以不詳之方法，自他人處收受而取得
    1部凌志牌RX330型休旅車乃來路不明之贓物 (其中該車之引
    擎，係洪榮興於94年1月18日17時32分許，在臺中市○○○○街與大觀路口遭竊之其所有車牌號碼4669-JW號自用小客
    車輛之引擎，該引擎遭卸下後，安裝於另部車之車身上)，
    其明知該車係來路不明之贓車，仍於屏東監理站將該車交予
    丙○○、己○○與乙○○等3人，丙○○、己○○、乙○○
    等3人均明知自庚○○處所取得之上開凌志牌RX330型休旅車
    乃來路不明之贓物，竟仍基於牙保贓物之犯意聯絡，允諾居
    間銷贓，先由己○○將之開走藏放於不詳之地點，嗣於97年
    4月初某日，經乙○○將之開至戊○○工地場所予戊○○檢
    視，並再三鼓吹，始說動戊○○，乙○○遂將之以38萬元出
    售予戊○○，且由丙○○為之代辦新車牌，丙○○並另向戊○○收取5萬元，而以不詳之方法代為申請得1590-WT車牌2
    面，並替戊○○懸掛於該贓車上後，將該車交予戊○○，以
    避免警方查獲。戊○○當時明知該車之市價值約100萬元，
    竟仍以38萬元顯低於市價之價格，在屏東市○○路1358號前
    ，向乙○○故買之。嗣於97年8月1日16時許，在高雄縣鳳山
    市○○路○段547號前，由警將戊○○查獲，並扣得前揭車輛
    及1590-WT之行照1枚、汽車鑰匙1支等物。
七、案經臺灣臺中地方法院檢察署檢察官指揮臺中市警察局及內
    政部警政署國道公路警察局分別報告、移送該署檢察官偵查
    起訴及移送併辦。
    理    由
壹、證據能力之說明：
一、被告甲○○辯稱其於97年4月19日下午被逮捕，待送至警局
    時已屬夜間，其拒絕夜間訊問以保權益。但警方卻利用夜間
    將其帶出至各個現場模擬，已經深夜時分，未讓被告有充分
    休息，隨即於4月20日早上6時41分起，開始偵訊，至當日上
    午10時37分止，上開所為警詢筆錄因疲勞訊問而無證據能力
    云云。被告庚○○辯稱：其於97年4月24日國道公路警察局
    第五警察隊第2次警詢自白（詢問時間1時36分至4時48分）
    、第3次警詢自白（詢問時間5時36分至6時29分）、同日檢
    察官偵訊自白（訊問時間同日11時32分），均係以疲勞訊問
    之不正方法取得，其已於97年4月23日23時19分第1次警詢時
    表明不同意夜間詢問，上開警詢及檢察官訊問時自白，顯不
    具任意性（檢察官訊問時間雖屬日間，然其因受警方徹夜疲
    勞訊問，至檢察官偵訊時，皆未獲得適當之休息，故疲勞訊
    問之不正方法，延伸至檢察官訊問時依然存在，而使其於檢
    察官訊問時未能為任意之供述），依刑事訴訟法第156條第1
    項規定，無證據能力云云。經查：
（一）按司法警察官或司法警察詢問犯罪嫌疑人，不得於夜間行
      之。但經受詢問人明示同意者，不在此限，刑事訴訟法第
      100條之3第1項第1款定有明文。
（二）證人即臺中市警察局第五分局警員癸○○於本院證稱：「
      （審判長問：你們於97年4月19日19時51分許製作夜間不
      訊問筆錄後，是否有無其他偵查作為？）被告甲○○說要
      帶我們去查背後收購他竊取車輛的人，晚上21時至22時左
      右，我們由甲○○帶同在第五分局旁邊的7-11便利商店打
      公用電話給甲○○約好要買贓車的人，當時甲○○有說那
      個人的綽號，但是我忘記了，當時約在台中市○○路○○
      道下來的地方交易，我們有到現場埋伏，但等到凌晨約11
      點至12點左右，仍然等不到人，甲○○有坦承他偷竊的地
      點，於是我們就由甲○○帶同我們一起到他偷竊的地點勘
      察。當時甲○○帶我們到很多地方，所以我已經忘記他先
      帶我們去哪個地點，勘查地點的時間約有2個小時，直到
      何時才結束我已經忘記了，勘察現場完畢後，我們就返回
      分局製作相關的資料及筆錄。（審判長問：晚上將被告甲○○帶出去之後，這中間有無讓被告甲○○休息？）等候
      買主出現的那段時間都有給被告甲○○休息。（審判長問
      ：勘察現場之後，有無休息？）有，在分局裡面有休息，
      但是時間不是很長，約1小時左右。（審判長問：第二次
      警詢筆錄時，被告的精神狀況？）不錯，被告平常偷車的
      時間都是利用凌晨的時間，所以他應該在白天已經睡飽了
      。（審判長問：何謂精神狀況不錯？）我們在問話時，被
      告都能夠明確的回答，不會含糊不清，或想睡覺的樣子，
      也沒有要求要休息。（審判長問：既然先前已做過夜間不
      訊問的筆錄，為何還繼續執行夜間的偵查作為？）我們都
      經過被告本人的同意，雖然被告不同意夜間訊問，但是是
      被告主動要帶我們到現場勘察。」等語（見本院卷2第48
      頁背面至49頁背面）。
（三）證人即國道公路警察局第五警察隊警員丑○○於本院證稱
      ：「（審判長問：請陳述查獲的經過及訊問情形？）我們
      先傳喚庚○○，庚○○告知ETC借給甲○○使用，然後我
      們去台中借訊甲○○，甲○○交待說：所竊取的車輛是交
      給庚○○作轉賣的手續，所以我們就向檢察官聲請拘票，
      拘提庚○○，94年4月23日晚上10時多拘提庚○○到隊後
      ，庚○○拒絕夜間訊問，所以第一份筆錄僅針對人別訊問
      作處理，庚○○當時坐在辦公室的小房間，我們與庚○○
      聊天，聊天中，我們有聊到甲○○已經說把車輛交給你了
      ，你為何不把車子流向交待清楚，庚○○說車子是交給綽
      號「郭仔」的男子，且有說郭仔的行動電話，我在庚○○
      的案子裡面有發現該支電話有通聯紀錄，我以行動電話申
      登人資料去查詢綽號「郭仔」的刑事照片，我拿照片給庚○○指認，庚○○說是，當時我們都是在聊天，我們有買
      東西吃，我們有問庚○○是否要吃，但是庚○○說他吃不
      下，後來我們再跟庚○○說：我們聊天時，你的精神狀況
      不錯，你現在聊天講的是這樣子，明天訊問時也是講這些
      ，為何不直接接受訊問？庚○○就說好，我們經過他的同
      意後，才製作筆錄。（審判長問：庚○○在97年4月24日
      凌晨1時36分起接受夜間訊問時，精神狀況如何？）不錯
      ，庚○○侃侃而談，沒有想要睡覺或是精神不濟的情況，
      接受詢問過程中也沒有說要休息。（審判長問：製作完筆
      錄後，你們做何處置？）我們做完筆錄後，庚○○依然留
      在國道五隊刑事組辦公室，做完筆錄後我們都在聊天，庚○○還有要求打電話給家人或朋友，我們有讓他打電話，
      到了早上6點多後，我們繼續再聊天，當時庚○○的精神
      況狀很好，都沒有要睡覺的意思，後來我們有告訴他要將
      案子移送到台中地檢署，庚○○有電話給他的太太說他被
      移送到地檢署，後來我們就委託三隊移送庚○○到台中地
      檢署，移送的正確時間我已經不記得了。（審判長問：你
      們為何要做第三份筆錄？因為我們看第二份筆錄裡面沒有
      針對ETC的部分給庚○○說明，所以我們針對ETC的部分請
      庚○○作說明，庚○○在該次筆錄並補充說明丙○○將車
      輛放置在某處所，提供該情資給我們。（審判長問：第三
      次夜間訊問，有無經過庚○○的同意？）有。」等語（見
      本院卷2第249頁及背面）。
（三）經本院勘驗被告甲○○於97年4月20日早上9時45分以後之
      警詢光碟，被告甲○○於警詢中並無打瞌睡、精神不濟之
      情事，有勘驗筆錄在卷可參（見本院卷2第396頁背面-397
      頁）。
（四）綜上，員警對被告甲○○於97年4月20夜間所為之偵訊行
      為，及97年4月24日對被告庚○○所為之詢問，均係經由
      被告甲○○、庚○○之同意而為，且被告甲○○、庚○○
      於警詢過程中並無精神不濟、打瞌睡之情形，業經證人癸○○、丑○○證述在卷，是被告甲○○、庚○○上開於警
      詢、偵查中之自白均具有任意性，而有證據能力。
二、被告以外之人（包括證人、鑑定人、告訴人、被害人及共
    同被告等）於審判外之言詞或書面陳述，除法律有規定者外
    ，不得作為證據，刑事訴訟法第159條第1項定有明文。另按
    同法第159條之2規定：「被告以外之人於檢察事務官、司法
    警察官或司法警察調查中所為之陳述，與審判中不符時，其
    先前之陳述具有較可信之特別情況，且為證明犯罪事實存否
    所必要者，得為證據」。查證人子○○、寅○○於警詢時之
    證述，係被告以外之人於司法警察調查中所為之證陳述，且
    並無符合與審判中不符而其先前陳述具有較可信之特別情況
    ，復經被告甲○○、庚○○爭執其證據能力，是證人子○○
    、寅○○於警詢時之陳述，並無證據能力。
三、按被告以外之人（包括證人、鑑定人、告訴人、被害人及共
    同被告等）於審判外之陳述，固屬傳聞證據，依刑事訴訟法
    第159條之規定，原則上不得為證據，惟按同法第159條之2
    規定：「被告以外之人於檢察事務官、司法警察官或司法警
    察調查中所為之陳述，與審判中不符時，其先前之陳述具有
    較可信之特別情況，且為證明犯罪事實存否所必要者，得為
    證據」。證人「先前不一致之陳述」，係指先前於審判外陳
    述之人（證人）現於法院作證，且該審判外之陳述與該證人
    於審判中之證詞相較有不一致之情形。因此後者既於審判中
    作證，即處於法院得親自觀察證人前後陳述不一致之反應，
    以判斷究何者較為可採，且就詰問而言，因該證人現於法院
    作證，被告不但得對證人現在之證詞進行詰問，亦得詰問其
    先前之陳述。因此，案件於審理時既已賦予被告於審判上親
    自詰問本案共同被告及證人之機會，被告等人對於任何各該
    證人於警詢中、偵查中、或審理中有何不利於被告之證述，
    均有表示意見之機會，則此時，如法院認為先前之陳述較可
    信、更具證據價值時，自得為證據，法院自得就其陳述之內
    容何者較為可信以為判斷，此亦為刑事訴訟法第159條之2對
    於傳聞法則之例外規定之意旨；又刑事訴訟法第158條之3規
    定：「證人、鑑定人依法應具結而未具結者，其證言或鑑定
    意見，不得作為證據。」所謂「依法應具結而未具結者」，
    係指檢察官或法官依刑事訴訟法第175條之規定，以證人身
    分傳喚被告以外之人（證人、告發人、告訴人、被害人、共
    犯或共同被告）到庭作證，或雖非以證人身分傳喚到庭，而
    於訊問調查過程中，轉換為證人身分為調查時，此時其等供
    述之身分為證人，則檢察官、法官自應依本法第186條有關
    具結之規定，命證人供前或供後具結，其陳述始符合第158
    條之3之規定，而有證據能力。若檢察官或法官非以證人身
    分傳喚而以告發人、告訴人、被害人或共犯、共同被告身分
    傳喚到庭為訊問時，其身分既非證人，即與「依法應具結」
    之要件不合，縱未命其具結，純屬檢察官或法官調查證據職
    權之適法行使，當無違法可言。而前揭不論係本案或他案在
    檢察官面前作成未經具結之陳述筆錄，係屬被告以外之人於
    偵查中向檢察官所為之陳述，本質上屬於傳聞證據，基於保
    障被告在憲法上之基本訴訟權，除該被告以外之人死亡、身
    心障礙致記憶喪失或無法陳述、滯留國外或所在不明而無法
    傳喚或傳喚不到、或到庭後拒絕陳述等情形外，如已經法院
    傳喚到庭具結而為陳述，並經被告之反對詰問，前揭非以證
    人身分而在檢察官面前未經具結之陳述筆錄，除顯有不可信
    之情況者外，得為證據；又前揭非以證人之身分在審判中之
    陳述筆錄，倘該被告以外之人已經法院以證人身分傳喚到庭
    並經具結作證，且由被告為反對詰問，或有前揭傳喚不能或
    詰問不能之情形外，該未經具結之陳述筆錄因屬審判上之陳
    述，自有證據能力（見最高法院97年度臺上字第6471號判決
    意旨參照）。故而，共同被告甲○○、庚○○、丙○○、乙○○、己○○、戊○○於警詢、偵查中以被告身分就關係其
    餘被告之事項之陳述，既非以證人身分應訊，未為具結，核
    無違法；且共同被告甲○○等於本院已改以證人身分依法具
    結作證，復已踐行詰問程序，而保障其餘被告之訴訟權，則
    共同被告甲○○等於警詢、偵查中，以被告及證人身分所為
    之陳述，對其餘被告而言，俱有證據能力。
四、按法院或檢察官依刑事訴訟法第208條規定囑託醫院、學校
    或其他相當之機關、團體為鑑定時，祇須其以言詞或書面提
    出之鑑定報告，符合刑事訴訟法第206條第1項、第208條所
    規定之形式要件，即具有證據能力，此即屬於刑事訴訟法第
    159條第1項所稱「法律有規定」之特別情形。而刑事訴訟之
    鑑定，為證據調查方法之一種，係指由具有特別知識經驗之
    人或機關，就特別需要特殊知識經驗之事項，予以鑑識、測
    驗、研判及斷定，供為法院或檢察官認定事實之參考。刑事
    訴訟法第198條規定：「鑑定人由審判長、受命法官或檢察
    官就下列之人選任一人或數人充之：一、就鑑定事項有特別
    知識經驗者。二、經政府機關委任有鑑定職務者。」第20 8
    第1項前段規定：「法院或檢察官得囑託醫院、學校或其他
    相當之機關、團體為鑑定」即本此旨。上級檢察機關首長基
    於辦案實務需要，函示指定某類特殊案件之待鑑事項，囑託
    某一或某些特別具有該項專門知識經驗之機關，予以鑑定，
    並非法所不許。從而，警察機關逕依該函示辦理，按諸檢察
    一體及檢察官指揮調、偵查之原則，難認於法不合，最高法
    院96年度臺上字第4177號刑事判決亦論述詳盡。本件卷附內
    政部警政署刑事警察局就扣案槍枝、子彈鑑定所出具之書面
    鑑定報告及函文，係由警察機關依照上級檢察機關首長函示
    指示及本院自行依職權分別送請該局進行鑑定所得結果，並
    均載明鑑定方法為性能檢驗法及試射法，依據刑事訴訟法第
    159 條之立法理由及同法第206條規定，自得作為證據。
五、卷附之各該扣押物品照片、現場照片，均係屬機械性紀錄特
    徵，也就是認識對象的是照相機鏡頭，透過鏡頭形成的畫面
    映寫入膠卷或以數位方式存入特定設備內，然後還原於照相
    紙上，故相片中畫面均不含有人的供述要素；再者，現實情
    形與作為傳達結果的攝影、照相，在內容上的一致性是透過
    機械的正確性來加以保障的，在照相中，並不存在人對現實
    情形的知覺、記憶，在表現時經常可能發生的錯誤（如知覺
    的不準確、記憶隨時間推移而發生的變化），故照相當然是
    非供述證據，並無傳聞法則之適用，惟上開照片既係透過相
    機拍攝後經洗印所得，而與本案犯罪事實具有關聯性，且被
    告及其選任辯護人、指定辯護人對於卷內所附之上揭各該照
    片，亦均未表示異議，或主張係執法人員違法取得，經查又
    無不得作為證據之事由，依法自得作為證據，而有證據能力
    。
六、按被告以外之人（包括證人、鑑定人、告訴人、被害人及共
    同被告等）於審判外之陳述雖不符刑事訴訟法第159條之1至
    之4等4條之規定，而經當事人於審判程序同意作為證據，法
    院審酌該言詞陳述或書面陳述作成時之情況，認為適當者，
    亦得為證據；當事人、代理人或辯護人於法院調查證據時，
    知有刑事訴訟法第159條第2項不得為證據之情形，而未於言
    詞辯論終結前聲明異議者，視為有前項之同意，同法第159
    條之5定有明文。查證人地○○、亥○○、黃○○、午○○
    、玄○○、Ｂ○○、未○○、Ａ○○、辰○○、張淑茜、巳
    ○○○、宇○○、卯○○、酉○○、戌○○、宙○○、申○○、天○○、許麗蓉、許丁財、陳重光、李淑卿、蔡志成、
    何淑琴、周郁婷、黃秀枝、鄭名勳、史德輝、陳建誌、黃松
    田、柯文祥、林浩然、鄭淳元、吳鴻健、黃卉蓁、黃正旺、
    劉佳欣、洪蕭素蘭、蔡銘元、魏文壽、廖春霞、柯瑞祥、林
    華慶、林靜君、蘇峰正、吳駿楠（原名吳玉橋）、林治域、
    王英桃、林金福、陳燕、李連長、張泰榮、詹照停、李彥頤
    、李文能、吳淳鈞、王嘉彬、洪榮興於警詢中之陳述，檢察
    官、被告及其辯護人於本院審理中均同意作為證據陳明對證
    據能力無意見，亦均未於言詞辯論終結前聲明異議，視為於
    審判程序同意作為證據，且本院審酌該等言詞或書面陳述作
    成之情況並無不當，依刑事訴訟法第159條之5第2項規定，
    自均有證據能力。
參、有罪部分：
一、訊據被告甲○○、庚○○、丙○○、乙○○、己○○、戊○○等人陳述如下：
（一）被告甲○○固坦承如附表1編號2、3、4、6-14部分之竊盜
      犯行，但矢口否認附表1編號1、5之犯行。又辯稱：除編
      號2外之竊盜行為時並未攜帶兇器行竊云云。
（二）被告庚○○矢口否認有牙保被告戊○○購買犯罪事實六車
      輛之犯行。
（三）被告丙○○固坦承有幫被告戊○○辦理牌照之事實，但以
      為是權利車，無贓物之認識云云。
（四）被告乙○○固坦承有於上開時、地持有扣案槍枝1把、子
      彈10發，但對扣案槍枝有無殺傷力有疑問，因為卷附2份
      鑑定資料結論矛盾，不足為扣案槍枝有殺傷力之認定。又
      坦承有仿製BMW車身貼紙，但並未使用，不知是違法。又
      坦承有介紹被告戊○○購買犯罪事實欄六所示之凌志牌車
      輛，但以為是權利車，無贓物之認識云云。
（五）被告己○○固坦承乙○○有寄放扣案槍彈予伊，但伊於收
      受時並不知該寄藏物品為槍彈。且伊於警員因贓物案件拘
      提伊時，伊主動供出扣案槍彈之事實，應符合自首。又坦
      承有向綽號「紅龜」購買如附表3所示之贓物。又坦承有
      介紹被告戊○○購買犯罪事實欄六所示之凌志牌車輛，但
      以為是權利車，無贓物之認識云云。
（六）被告戊○○固坦承有購買犯罪事實欄六所示之凌志牌車輛
      ，但不知該車輛為贓車，無故買贓物之認識云云。
二、犯罪事實欄二部分：
（一）被告甲○○意圖為自己不法之所有，於如附表1編號2、3
      、4、6-14所示之時、地，以附表1編號2、3、4、6-14所
      示之犯罪方法竊取附表1編號2、3、4、6-14所示被害人之
      財物等情，為被告甲○○所自承，並有如附表1編號2、3
      、4、6-14所示之證據資料可證。且查車牌號碼2895-TG車
      牌原懸掛於李彥頤所有福斯PASSAT銀色五門旅行車，該車
      輛因毀損，經李彥頤送請寅○○修復，而寅○○即將上開
      2895-TG前後車牌2面交付予被告甲○○使用，甲○○即駕
      駛前後車牌為2895-TG，車體為藍色車身、白色車頂之MIN
      ICOOPER車輛為行竊工具，此事實為被告甲○○所自承，
      並有證人寅○○、李彥頤、被告庚○○等人證述在卷可證
      （見嘉義市政府警察局嘉市警刑大偵一字第09700005414
      號刑案偵查卷宗第1-11頁、第21-26頁、第12-14頁）。此
      外復有臺中市警察局證物採證報告1份（見臺中市警察局
      第五分局中分五偵字第0970015580號刑事案件偵查卷宗-
      下稱警卷1第226-229頁）、搜索、扣押筆錄、扣押物品目
      錄表各1份、監視影像擷取畫面（見警卷1第182-186頁、
      第318-326頁）等在卷可證，是被告甲○○此部分之自白
      ，與事實相符，堪信為真實。
（二）被告甲○○雖否認有為如附表1編號1、5之竊盜犯行，但
      查：
    １、就編號1部分：被告甲○○於97年4月25日在警詢中陳稱
        ：「（問：你於何時進入台中市○○區○○里○○路
        477巷9號行竊？）我於97年2月17日凌晨2-3時從該處所
        旁邊爬上圍牆走至後方再爬上2樓遮陽板用螺絲起子將
        遮陽板的螺絲打開，然後爬入，從2樓的樓梯間窗戶爬
        進，竊得手錶1只、現金3萬多元及BMW廠牌735型鑰匙1
        串、BMW廠牌525型鑰匙1串後，從進入的地方爬出，以
        竊得之鑰匙打開大門，先將BMW525型車子移開，再將
        BMW735型車子開走。我有帶鴨舌帽、手套、口罩、手電
        筒、十字起子去行竊，當時我是開BMW廠牌MINI型號去
        行竊……」等語（見警卷1第34頁）。核被告甲○○之
        上開自白與被害人地○○之指述相符，復有行車執照影
        本1份、監視畫面6張在卷可證（見警卷1第82-87頁）。
        是被告甲○○嗣後辯稱未為上開竊盜犯行，顯係卸責之
        詞，不足採取。被告甲○○上開竊盜犯行，堪予認定。
    ２、就編號5部分：被告甲○○於97年4月20日在警詢中陳稱
        ：「（問：你於何時進入台中市北屯區正確日期我忘了
        ，時間在夜間2-3時，我從大門進入看到車子，然後從
        防火巷爬到2樓遮陽板，我用螺絲起子將玻璃接縫處矽
        膠鏟開，再將玻璃翻開，進入1樓廚房的窗戶爬入屋內
        ，然後在1樓客廳櫃子拿走鑰匙，現金3萬多元，人民幣
        7000元等物，然後再從廚房窗戶爬出到遮陽板下，將車
        子開出。」等語（見警卷1第27頁）。核被告甲○○上
        開自白與被害人午○○之指述相符，且有現場照片4張
        （見警卷1第108-114頁），鞋印採證照片（見警卷1第
        205頁）在卷可證。於現場採證之鞋印與扣案被告甲○○所有之拖鞋鞋印相符（見警卷1第201頁），是被告甲○○嗣後所為否認犯行之辯解顯係卸責之詞，不足採取
        。被告甲○○確有上開竊盜犯行。
三、犯罪事實欄三部分：
（一）而此部分查獲過程，乃員警壬○○、丑○○、葉明鐘、尹
      維斌於97年4月25日20時許持臺灣臺中地方法院檢察署拘
      票前往被告己○○位於屏東縣萬屏東縣萬丹鄉磚仔窯寮13
      之21號住處拘提，經被告己○○同意進行搜索，因而於上
      開處所二樓衣物整理箱內查獲改造手槍1把、口徑9mm制式
      子彈10顆等物，此事實業據證人即本案執行拘提、搜索之
      員警壬○○、丑○○於本院審理時結證在卷（見本院卷2
      第51頁背面至54頁、第251頁及背面），並有臺灣臺中地
      方法院檢察署檢察官拘票、國道公路警察局第五警察隊搜
      索、扣押筆錄、扣押物品目錄表各1份附卷可稽（見內政
      部警政署國道公路警察局第三警察隊公警三刑字第097039
      0757號刑案偵查卷第1頁、第20至26頁），合先敘明。
（二）被告乙○○自承於97年3月間某日，在臺南市某處，為被
      告丙○○駕駛某部車輛回屏東監理站時，於該車上發現離
      本人持有之扣案改造手槍1把、口徑9mm制式子彈10 顆等
      物，而持有之事實（見本院卷1第290頁背面），此外復有
      上開槍彈扣案可證。又上開扣案改造手槍、制式子彈，外
      觀完整，且藏放在上開自小客車內，顯非丟棄之物，足認
      係不詳之人失之物。
（三）被告己○○雖辯稱查獲之槍、彈是乙○○所寄放的，伊不
      知道寄放之物品為槍枝、子彈云云。然查：
    １、證人丑○○於本院審理中結證稱：「當時我們是拿拘票
        ，我們按門鈴，己○○下來開門，我與葉明鐘組長走在
        前面，進門後就看到一包包的汽車零件，我們詢問他是
        否為己○○表示要拘提他，我們詢問現場所看到的汽車
        零件是何人所有？己○○表示不是他的，但他無法交待
        該汽車零件的來源，我們認為這些是贓證物，所以請求
        支援……。我們上樓等候支援的警力，後來己○○對我
        和葉明鐘指著衣櫥旁的置物箱說裡面還有東西好像是1
        把槍，後來乙○○按門鈴，己○○就去接對講機，我們
        下去控制乙○○，把乙○○帶到二樓等候支援的警力，
        我就到樓下跟長官報告現場的狀況，支援警力到後就執
        行搜索的動作，現場是有查獲1把槍枝，但是否是在置
        物箱裡面查獲的我不知道，我並沒有向其他同事說己○○有講置物箱裡面有1把槍。」等語（見本院卷2第251
        頁）。
    ２、證人壬○○於本院證稱：「在己○○住處樓上起出牛皮
        紙袋或拉繩的袋子裝著的槍、彈。（辯護人問：就你現
        場看到己○○的表情，你可以判斷己○○是否知道裡面
        是槍彈？）他應該知道，他的表情不會很意外，因為衣
        服都是他的，他的表情很自在、正常。我當天有到樓下
        去，我回到樓上之後，三位警員中有人告訴我說己○○
        還有東西，我有問己○○還有其他東西嗎？己○○點頭
        ，所以我們認為衣櫥或置物箱裡面還有藏著違法的物品
        。」等語（見本院卷2第54頁及背面）。
    ３、被告己○○於偵查中陳稱：「（問：扣案的槍枝1把、
        子彈10顆是誰的？）是乙○○在97年4月24日早上10點
        拿到我住處給我的，叫我幫他保管。（問：槍枝是制式
        槍枝、子彈也是制式的，有何意見？）我不知道，因為
        他袋子裝好，我沒有試打過。（問：乙○○槍是哪裡來
        的？）他拿給我說是在車上撿到的。」等語（見臺中地
        檢97年度偵字第1054號卷第10頁）。於本院陳稱：「乙○○把槍枝、子彈交給我時，我並沒有馬上看，當天晚
        上我回到家，我以為是汽車材料，拆開看後才知道是槍
        枝。」等語（見本院卷1第194頁背面）。
    ４、被告乙○○雖以證人身分於本院審理中略證稱：伊將扣
        案槍、彈用牛皮紙袋包裝連同要送洗的衣服交給己○○
        ，沒有跟己○○說裡面裝什麼東西等語（見本院卷2第
        254頁背面）。但查被告己○○於偵查中既稱乙○○有
        告知伊槍是從車上撿到的，與證人乙○○所述不同。況
        且被告己○○自承於收受上開槍彈後有打開來看，且於
        員警前往執行搜索時有告知員警2樓衣物整理箱有1把槍
        等情以觀，被告己○○辯稱伊不知道乙○○所寄託之物
        為槍彈，無寄藏犯意云云，顯與事實不符，自無可採。
        綜上所述，本件被告己○○確有明知而持有扣案槍、彈
        之行為，堪予認定。
（四）本件扣案之槍枝是否有殺傷力？經查：
      彰化縣警察局鑑識課鑑識人員對扣案槍枝作初步檢視，檢
      視結果認為扣案槍枝雖具撞針，惟撞針長度不足，無法發
      揮擊發功能，有彰化縣警察局槍枝初步檢視報告表1份在
      卷可參（見臺中地檢97年度偵字第10054號卷第28至29頁
      ）。而上開槍枝嗣經送內政部警政署刑事警察局鑑定結果
      ，其中送鑑改造手槍1枝（槍枝管制編號0000000000），
      認係仿BERETTA 廠M9型半自動手槍製造之槍枝，換裝土造
      金屬槍管而成，擊發功能正常，可供擊發適用子彈使用，
      認具殺傷力。另送鑑子彈10顆，認均係口徑9mm制式子彈
      ，採樣3顆試射，可擊發，認具殺傷力。有內政部警政署
      97年5月23日刑鑑字第0970063799號槍彈鑑定書在卷可稽
      （見臺中地檢97年度偵字第10054號卷第38至40頁）。嗣
      再經本院於審理中再函請內政部警政署刑事警察局將上開
      扣案槍枝依試射法鑑定有無殺傷力，經該局函復：送鑑槍
      枝，經檢視，未發現有撞針長度不足之狀況，並以性能檢
      驗法模擬試射，確認可供擊發適用之子彈使用，認具殺傷
      力無誤。上述槍枝業經本局採以國內、外槍彈鑑定領域共
      同認可之「性能檢驗法」鑑定完畢，確認具有殺傷力無誤
      ，考量正確、合法及安全等原則，已無再以「動能測試法
      」實際進行試射之必要。有該局97年12月23日刑鑑字第
      0970183991號函在卷可稽（見本院卷2第277頁）。查就扣
      案槍枝是否有殺傷力之鑑定彰化縣警察局與內政部警政署
      刑事警察軩之鑑定結果雖有不同，但查但查該檢視報告乃
      係槍枝送鑑定前之檢視，僅供聲請羈押時參考，槍枝仍應
      依規定送鑑，並以內政部警政署刑事警察局槍彈鑑定報告
      書為準等情，業經明載為上開檢視報告表注意事項欄內，
      有上開檢視報告表可參。且彰化縣警察局所為初步檢視係
      以目測方式，而內政部警政署刑事警察局則以性能檢測法
      為鑑定方法，二者相較之鑑定方法應以性能檢測法為準確
      ，是上開鑑定結果應以內政部警政署刑事警察局所為鑑定
      為可採，是扣案槍、彈均有殺傷力之事實堪予認定。
（五）被告己○○確有明知而持有扣案槍、彈之行為已如上述，
      然按槍砲彈藥刀械管制條例第7條第4項，係將持有與寄藏
      手槍罪為分別之處罰規定，而寄藏與持有，均係將物置於
      自己實力支配之下，僅寄藏必先有他人之持有行為，而後
      始為之受寄代藏而已，故寄藏之受人委託代為保管，其保
      管之本身，亦屬持有，不過，此之持有係受寄之當然結果
      ，不應另就持有予以論罪。被告己○○基於朋友情誼，代
      為保管上開槍、彈，是其所為應係未經許可，寄藏扣案槍
      、彈。被告乙○○、己○○2人此部分犯行，事證明確，
      應予依法論科。
四、關於犯罪事實欄四部分：
（一）內政部警政署國道公路警察局第三警察隊於97年4月25日
      22時許經被告己○○同意，在其位於屏東縣萬屏東縣萬丹
      鄉磚仔窯寮13之21號住處查獲行車電腦（控制模組）249
      部、晶片鎖頭組149組、儀表板43個、鑰匙2個，其中行車
      電腦（控制模組）30部、晶片鎖頭組（搖控器）1組、儀
      表板11個、鑰匙1個為被害人陳建誌等人所遺失之物，其
      餘物品業經發還由被告己○○之子丁○○領回等情，有國
      道公路警察局第五警察隊搜索、扣押筆錄、扣押物品目錄
      表各1份，現場照片影本8張（見內政部警政署公路警察局
      第三警察隊公警三刑字第0970390757號卷第20至26頁、第
      31至38頁），國道公路警察局發還扣押物領據影本1份（
      見臺中地檢97年度偵字第10054號卷第53頁），及職務報
      告書2份（見本院卷1第273頁、卷2第頁）。並經被害人許
      麗蓉、許丁財、陳重光、李淑卿（車主登記為林義祥）、
      蔡志成、何淑琴、周郁婷、黃秀枝、鄭名勳（車主登記貿
      匯企業股份有限公司）、史德輝（車主登記芮喜有限公司
      ）、陳建誌、黃松田、柯文祥（車主登記為文鎧資訊股份
      有限公司）、林浩然（車主登記申伊實業有限公司）、鄭
      淳元（車主登記普羅汽車股份有限公司）、吳鴻健（車主
      登記蔡碧桃）、黃卉蓁（車主登記梁聯成）、黃正旺、劉
      佳欣、洪蕭素蘭、蔡銘元（車主登記蔡久相）、魏文壽、
      廖春霞、柯瑞祥、林華慶、（車主登記林鐘彩雲）、林靜
      君（車主登記林靜楓）、蘇峰正、吳駿楠（原名吳玉橋）
      、林治域、王英桃、林金福（車主登記施春桃）、陳燕（
      車主登記林萬同）、李連長於警詢中指述甚詳（其中被害
      人陳建誌領回儀表板1個，警詢筆錄誤載為控模組1組，被
      害人魏文壽領回控模組1組，警詢筆錄、贓物領據均誤載
      為儀表板1個，有贓物照片可參），且有車籍查詢、基本
      資料詳細畫面、失車紀錄、贓物認領保管單、贓物照片（
      見本院卷1第128至175頁，國道公路警察局第三警察隊卷
      宗第296至388頁、第437至473頁），及內政部警政署國道
      公路警察局刑事警察隊98年6月23日公警刑偵字第0980000
      218號函、98年7月7日公警刑偵字第0980000236號函所附
      之贓證物採證照片在卷可證（見本院卷2第327-368 頁）
      ，此外復有如附表3所示之贓物扣案可參。是如附表3所示
      之物均為贓物，堪予認定。
（二）查被告己○○自承自綽號「紅龜」處以1000元至3000元之
      價格買受上開物品，而查被告己○○自承係經營汽車修配
      之人，為免收購來歷不明之贓物，理應詳加詢問上開物品
      之來源及以合理之價格購買，甚至簽訂書面契約，以杜爭
      議，茲被告己○○卻未加詢問上開物品來源，即分別以
      1000至3000元顯不相當之價格，貿然對綽號「紅龜」之人
      購買上開物品，足認被告己○○就上開物品有贓物之認識
      甚明。是被告己○○確有上揭故買贓物之犯行堪予認定。
五、犯罪事實欄五部分：
（一）被告乙○○坦承於97年4月24日前某時，在屏東市○○路
      上，委託某不知情，姓名、年籍不詳之成年男子，代為製
      作仿冒BMW車身號碼辨識貼紙共21紙之事實，但辯稱上開
      貼紙均未使用，伊不知道這樣是違法的云云。但查：被告
      乙○○於97年4月25日23時許前往被告己○○位於屏東縣
      萬屏東縣萬丹鄉磚仔窯寮13之21號住處前，適員警於上開
      處所執行拘提、搜索被告己○○，員警經被告乙○○之同
      意進行搜索，於被告乙○○之背包內查獲仿冒BMW車身貼
      紙21紙之事實，為被告乙○○所自承，且有國道公路警察
      局第五警察隊搜索、扣押筆錄、扣押物品目錄表各1份，
      及扣案物品照片2張在卷可參（見內政部警政署國道公路
      警察局第三警察隊公警三刑字第0970390757號卷第10至16
      頁，國道公路警察局第三警察隊卷宗第431頁），復有上
      開偽造BMW車身貼紙21紙扣案可證。
（二）查扣案之BMW車身貼紙，其上有BMW之商標，並載有「WBAN
      E31090B958983」之車身識別碼，係表示為BMW原廠之車身
      之用意。被告乙○○雖辯稱如上，但被告乙○○未經許可
      仿製上開車身識別碼，其偽造私文書之犯行，堪予認定。
六、關於犯罪事實欄六部分：
（一）被害人洪榮興所有車牌號碼4669-JW號自用小客車，於94
      年1月18日17時32分許，在臺中市○○○○街與大觀路口
      遭竊，該車之引擎號碼為3MZ00000000號等情，業經被害
      人洪榮興於警詢中指述綦詳（見臺中市警察局第五分局中
      分五偵字第093號卷第21至23頁），並有車主聯使用牌照
      稅繳款書、完稅證明書、燃料繳費通知書、汽車新領牌照
      登記書等資料在卷可參（見臺中市警察局第五分局中分五
      偵字第093號卷第47至55頁），上開引擎遭卸下後安裝在
      JTJHA31Ｚ000000000號車身上（原車牌號碼5888-FT）另懸
      掛1590-WT號車牌，嗣為警查獲之事實，有臺中市警察局
      第五分局扣押筆錄、扣押車輛、車身號碼、引擎號碼照片
      在卷可參（見臺中市警察局第五分局中分五偵字第09324-
      30頁）。是上開懸掛1590-WT車牌之車身、引擎為贓物之
      事實堪予認定。
（二）被告己○○於本院證稱賣給戊○○之上開車輛確係被告丙○○交給伊的（見本院卷第260頁背面）。
（三）被告己○○、乙○○等雖均辯稱上開車輛為權利車云云。
      但查，被告己○○、乙○○介紹被告戊○○購買上開車輛
      時，並未提出車籍資料，甚且由被告丙○○以購買豐田牌
      汽車為子車辦理車牌換照，且該車輛為2年車，車況良好
      ，被告戊○○以顯然低於市價之38萬元購買，足認被告丙○○、乙○○、己○○、戊○○等人均有贓物之認識。
七、論罪科刑：
（一）被告甲○○部分：
    １、核被告甲○○就犯罪事實二之如附表1編號1、2、5部分
        所為係犯刑法第321條第1項第1、2、3款之攜帶兇器、
        毀（踰）越安全設備、夜間侵入住宅之加重竊盜罪。就
        如附表1編號3、4、6-14部分所為係犯刑法第321條第1
        項第1、2款之踰越安全設備、夜間侵入住宅之加重竊盜
        罪。檢察官認被告甲○○就此部分所為犯行另涉刑法第
        321 條第1項第3款之攜帶兇器之加重竊盜罪嫌，但查上
        開攜帶兇器犯行，為被告甲○○於本院審理中所否認，
        且核卷內事證，尚乏直接證據證明被告甲○○為上開竊
        盜犯行時有攜帶兇器竊盜之行為，但此部分與上開有罪
        部分為同一犯罪，爰不另為無罪諭知。被告甲○○所為
        上開14次竊盜犯行，犯意各別、行為互殊，應予分論併
        罰。被告甲○○前因竊盜案件，經臺灣臺南地方法院以
        95年度易字第1353號判處有期徒刑6月，嗣經減刑為有
        期徒刑3月確定，於96年8月3日易科罰金執行完畢，有
        臺灣高等法院被告前案紀錄表在卷可稽，其於5年內，
        再犯有期徒刑以上刑之各罪，均為累犯，應各加重其刑
        。
    ２、爰審酌被告甲○○前有竊盜、妨害自由前科之素行，不
        思以己力獲取報酬，而以竊盜行為，獲取不法之利益，
        持兇器、毀（踰）安全設備、於夜間侵入住宅竊盜，破
        壞社會秩序甚鉅，犯罪所生之損害自屬重大，量刑本不
        宜輕縱，暨被告甲○○犯後坦承大部分之犯行，否認如
        附表1編號1、5部分犯行之態度，未賠償被害人之損害
        等一切情狀，各量處如主文第1項所示之刑，並定應執
        行刑，以示懲儆。另扣案如附表編號1-4所示之物為被
        告甲○○犯如附表1所示各次竊盜犯行所用之物，如附
        表2編號5所示之十字起子1支，為被告甲○○犯如附表
        編號1、2、5所示竊盜犯行所用之物，且均為被告甲○○所有，業經被告甲○○供陳在卷，爰依刑法第38條第
        1項第2款、第3項規定予以宣告沒收。另扣案被告甲○○所有含門號0000000000號SIM卡1枚之行動電話1支、
        鑽石刀1支、美工刀3支、板手1支、六角板手1支、一字
        起子2支、十字起子1支（較長）、拖鞋1雙等物，雖為
        被告甲○○所有，但均非供其犯本件竊盜罪所用之物，
        爰不予宣告沒收。
    ３、檢察官雖以被告一再竊盜，足見其等具有犯罪之習慣，
        僅藉刑之執行不足以徹底根絕其惡性，而請求依竊盜犯
        贓物犯保安處分條例第3條第1項之規定，諭知刑之執行
        前，令入勞動場所強制工作等語。惟按保安處分係針對
        受處分人將來之危險性所為之處置，以達教化、治療之
        目的，為刑罰之補充制度。我國現行刑法採刑罰與保安
        處分雙軌制，係在維持行為責任之刑罰原則下，為協助
        行為人再社會化之功能，以及改善行為人潛在之危險性
        格，期能達成根治犯罪原因、預防犯罪之特別目的。是
        保安處分中之強制工作，旨在對嚴重職業性犯罪及欠缺
        正確工作觀念或無正常工作因而犯罪者，強制其從事勞
        動，學習一技之長及正確之謀生觀念，使其日後重返社
        會，能適應社會生活。竊盜犯贓物犯保安處分條例第3
        條第1項規定：「18歲以上之竊盜犯、贓物犯，有犯罪
        之習慣者，得於刑之執行前，令入勞動場所強制工作」
        ，即係本於保安處分應受比例原則之規範，使保安處分
        之宣告，與行為人所為行為之嚴重性、行為人所表現之
        危險性及對於行為人未來行為之期待性相當之意旨而制
        定，而由法院視行為人之危險性格，決定應否令入勞動
        處所強制工作，以達預防之目的（參照最高法院91年度
        台上字第6125號判決意旨）。關於被告前雖因竊盜案件
        ，經法院判處有期徒刑6月確定，嗣經減刑為有期徒刑3
        月，於96年8月3日易科罰金執行完畢，有臺灣高等法院
        被告前案紀錄表附卷可憑，又被告之犯罪行為雖應非難
        ，自不可取，然在無其他證據佐證下，尚難認其有何竊
        盜犯罪習慣之存立，且犯後坦承大部分之犯行，依其行
        為之嚴重性、對於未來行為之期待性，就憲法比例原則
        之規範，認本案量處如主文所示之刑，已足收懲儆之效
        ，未達須以保安處分預防矯治之程度，尚無施以強制工
        作之必要，爰不併予宣告強制工作。
（二）被告乙○○部分：
    １、就犯罪事實三所為，係犯刑法第337條之侵占離本人持
        有之物罪及違反槍砲彈藥刀械管制條例第8第4項之未經
        許可，持有可發射子彈具有殺傷力之改造槍枝罪、同條
        例第12條第4項之未經許可，持有子彈罪。被告乙○○
        以一行為，同時觸犯上開3罪名，為想像競合犯，應從
        一重之未經許可，持有可發射子彈具有殺傷力之改造槍
        枝罪處斷。檢察官雖未就被告乙○○侵占離本人持有之
        物罪為起訴，但上開犯行與已起訴之持有改造槍枝、子
        彈之犯行有想像競合之1罪關係，本院自得併予審判。
    ２、就犯罪事實五所為：按在紙上或物品上之文字、符號、
        圖畫、照像，依習慣或特約，足以為表示其用意之證明
        者，關於本章及本章以外各罪，以文書論。刑法第220
        條第1項定有明文。查扣案之BMW車身貼紙，其上有BMW
        之商標，並載有「WBANE31090B958983」之車身識別碼
        ，係表示為BMW原廠之車身之用意，依上開說明應屬私
        文書。是核被告乙○○此部分所為，乃係犯刑法第220
        條第1項、第210條之偽造準私文書罪。被告利用不知情
        之姓名、年籍不詳之貼紙店老闆為印製上開偽造BMW車
        身貼紙而偽造私文書，為間接正犯。其偽造BMW車身貼
        紙21紙，係同一時、地所為，應論以一偽造私文書罪。
        檢察官起訴認被告乙○○此部分所為係犯刑法第212條
        之偽造特種文書罪，尚有誤會，應予變更起訴法條刑法
        第220條第1項、第210條之偽造準私文書罪。
    ３、就犯罪事實六所為：按刑法第349條第1項之收受贓物罪
        ，係指無償取得即受贈之情形而言，倘係介紹贓物買賣
        或其他交易，則為牙保贓物（最高法院85年度臺非字第
        305號判決意旨參照）。復按收受贓物為贓物罪之概括
        規定，凡與贓物罪有關，不合於搬運、寄藏、故買、牙
        保贓物，而其物因他人財產犯罪已成立贓物之後，有所
        收受而取得持有者均屬之，是如已合於搬運、寄藏、故
        買、牙保贓物之行為，自不另論以收受贓物罪（最高法
        院82年度臺非字第188號判決意旨參照）。核被告乙○○所為，係犯刑法第349條第2項之牙保贓物罪。被告乙○○於牙保贓物過程中所為之搬運、收受贓物行為，均
        係牙保贓物之階段行為，應為牙保贓物之行為所吸收，
        不另論罪。
    ４、被告乙○○前因詐欺案件，經臺灣高等法院高雄分院以
        95年度上易字第835號判處有期徒刑6月，嗣減刑為有期
        徒刑3月，甫於96年11月26日易科罰金執行完畢，有臺
        灣高等法院被告前案紀錄表在卷可稽，其於5年內再犯
        本件有期徒刑以上之各罪，均為累犯，應依刑法第47條
        第1項規定，各加重其刑。
    ５、爰審酌被告乙○○前有詐欺之素行，持有具殺傷力之槍
        枝及子彈，對社會治安及人民生命財產具有潛在之危害
        威脅，持有期間甚短；另偽造BMW車身貼紙21紙，尚未
        行使；牙保贓物，使盜贓難以起獲，無形中助長竊盜之
        歪風，於社會治安有相當程度之影響，且犯後坦承部分
        犯之態度等一切情狀，分別量處如主文第2項所示之刑
        ，罰金部分並依刑法第42條第3項前段規定諭知易服勞
        役之折算標準，有期徒刑部分，並定應執行刑。
    ６、扣案仿BERETTA廠M9型半自動手槍製造之改造手槍1枝（
        槍枝管制編號0000000000），及扣案現存口徑9mm制式
        子彈7顆，均具有殺傷力，業如上述，均係屬違禁物，
        不問何人所有，應依刑法第38條第1項第1款規定，併予
        宣告沒收。至具有殺傷力之口徑9mm制式子彈3顆，經送
        鑑定時試射擊發後，均已失子彈之外形及功能，非屬違
        禁物，爰不宣告沒收之。另扣案之偽造BMW車身貼紙21
        紙，為被告乙○○所有，且為此部分偽造私文書犯行所
        得之物，依刑法第38條第1項第3款、第3項之規定，應
        予宣告沒收。
（三）被告己○○部分：
    １、就犯罪事實三所為，係犯槍砲彈藥刀械管制條例第8第4
        項之未經許可，寄藏可發射子彈具有殺傷力之改造槍枝
        罪、同條例第12條第4項之未經許可，寄藏子彈罪。被
        告己○○以一寄藏行為，同時觸犯上開2罪名，為想像
        競合犯，應從一重之未經許可，寄藏可發射子彈具有殺
        傷力之改造槍枝罪處斷。
    ２、就犯罪事實四所為，係犯刑法第349條第2項之故買贓物
        罪。被告己○○自97年2月某日起至同年4月24日止，先
        後多次向綽號「紅龜」之人故買贓物犯行，所犯基本構
        成要件均屬相同，顯係基於單一之犯意，反覆實施同一
        故買贓物之犯意而為，其多次犯行在時間上及空間上有
        其連貫性，客觀上難以分割，自應以接續犯論以包括一
        罪。
    ３、就犯罪事實六所為係犯刑法第349條第2項之牙保贓物罪
        ，理由如上開（二）之３被告乙○○部分之論述。
    ４、被告己○○前因妨害風化案件，經臺灣臺南地方法院以
        94年度簡字第2412號判處有期徒刑3月確定，甫於95年1
        月10日易科罰金執行完畢，臺灣高等法院被告前案紀錄
        表在卷可稽。被告己○○於5年內再犯上開有期徒刑之
        各罪，均為累犯，應依刑法第47條第1項規定，各加重
        其刑。被告己○○上開違反槍砲彈藥刀械管制條例之犯
        行部分，係對於未發覺之罪自首而接受裁判，業經證人
        丑○○於本院證述在卷，應依刑法第62條前段規定減輕
        其刑，並先加後減之。
    ５、爰審酌被告己○○前有妨害風化之素行，寄藏具殺傷力
        之槍枝及子彈，對社會治安及人民生命財產具有潛在之
        危害威脅，寄藏期間甚短；另故買、牙保贓物，使盜贓
        難以起獲，無形中助長竊盜之歪風，於社會治安有相當
        程度之影響，故買贓物之數量甚鉅，犯後否認知悉被告
        乙○○所寄藏者為槍、彈，坦承故買、牙保贓物犯行之
        態度等一切情狀，分別量處如主文第3項所示之刑，罰
        金部分並依刑法第42條第3項前段規定諭知易服勞役之
        折算標準，有期徒刑部分，並定應執行刑。扣案槍彈之
        沒收與上開（二）之６被告乙○○部分所述相同。
（四）就被告庚○○、丙○○、戊○○部分：
      核被告庚○○、丙○○就犯罪事實六所為，均係犯刑法第
      349條第2項之牙保贓物罪，被告戊○○所為係犯刑法第
      349條第1項之故買贓物罪。爰審酌被告庚○○、丙○○牙
      保贓物，被告戊○○故買贓物，使盜贓難以起獲，無形中
      助長竊盜之歪風，於社會治安有相當程度之影響，犯後3
      人均否認犯行之態度等一切情狀，分別量處如主文所示之
      刑，並均諭知易科罰金之折算標準。
（五）檢察官聲請併案審理之部分（臺灣臺中地方法院檢察署97
      年度偵字第23279號），與犯罪事實欄六所載之犯罪事實
      相同，為起訴效力所及，本院應併予審理。除上開宣告沒
      收之物外，其餘自案外人寅○○、張泰榮處扣得之之全車
      安全帶組1組、冷氣風箱組（含冷氣管）1組、全車車門組
      5件、中央扶手1件、進氣系統（含管類）1組、前擋風玻
      璃1件、後車窗組2件、排氣管2件、儀錶飾板支架2組、儀
      錶2件、雨刷機構2件、後車廂飾板3件、水箱1件、汽油泵
      1件、排檔機構1件、ABS總成1件、煞車輔助器1件、方向
      盤機構1組、後懸吊系統1組、2895-TG車牌2面；自詹照停
      處扣得之飛輪1個、冷卻器1個、真空管1條、皮帶調整器
      1個；自被告甲○○處扣得之行動電話（含SIM卡）1具、
      鑽石刀1支、美工刀3支、板手1支、六角板手1支、（扣案
      較長）十字起子1支、一字起子2支、臺灣優力發票2張、
      硬碟3個、食鹽水5瓶、拖鞋1雙、行動電話1具（含SIM卡
      ）門號0000000000號、發票24張；自被告庚○○處扣得之
      IC 電話卡，卡號73 5C132353、735C127454）；自被告乙○○處扣得之記事本4本、NOKIA（N73泛亞SIM卡00000000
      0000000R）1支、NOKIA（和信SIM卡00000000000000）1支
      、NOKIA1支、台哥大SIM卡（0000000000000）以及遠傳SI
      M卡（00000000000000）各1張、泛亞SIM卡（00000000000
      00000）以及威寶SIM卡（000000000000000）各1張、印章
      2顆（己○○、鄭國棟）、匯款執據1張、牌照登記書影本
      （7B-9355）1張、ZT-1991行照影本1張、許進輝身份證、
      健保卡各1張、DI-1867行照、9Q-9641行照各1張（含強制
      險卡）、WV-5850行照1張、牌照登記書影本1份（8606-
      EG）、BMW鑰匙2支、NISSAN鑰匙1支、大門鑰匙1支、鑰匙
      1串、新台幣10萬元；自己○○處扣得之0866-QQ號牌2面
      、5011-KK號牌2面、9718-EF號牌2面、七環刀1支、汽車
      讓渡書1本、中古汽車買賣合約書1本、郵政存簿儲金簿1
      本、嘉義市當鋪公會證明書1張，及行車電腦249台、CD音
      響21臺、晶片鎖頭組149組、安全氣囊47只、方向盤安全
      氣囊40只、安全氣囊43只、儀表板43只、SAAB排檔組4組
      、方向盤組4組、BMW鑰匙1支（如附表3所示之贓物除外）
      ，印章3枚、行動電話（磨托羅拉）1支、5539-HW號自小
      客車1部、BMWX5自小客車1部、BMW車輛鑰匙1支；自被告
      丙○○處扣得之屏東縣汽車商業同業公會會員證書（屏縣
      汽商字第153號）1張、印章1盒、郵政存簿3本、西港鄉農
      會存摺1本、新光銀行存摺1本、強制保險證1張、筆記本
      3本（以上均由丙○○領回）、BENQ行動電話（含SIM卡）
      1支；自被告戊○○處扣得之自用小課車行照（牌照號碼
      1590-WT、58888-FT）2張、汽車鑰匙1支、車身1輛、引擎
      1具、自用小客車牌照2面（牌照號碼1590-WT），均非違
      禁物，且非供本案被告甲○○等犯上開犯行所用之物，爰
      均不予沒收，附此敘明。
參、無罪：
一、檢察官起訴意旨另略以：
（一）被告庚○○、丙○○與被告甲○○基於意圖為自己不法所
      有之共同犯意聯絡，共組竊車及銷贓集團，由被告甲○○
      負責竊取車輛，而被告庚○○、丙○○則負責接洽買主而
      指定車型，請被告甲○○竊取，待被告甲○○竊得其等所
      指定之車輛後，即聯絡被告庚○○，負責接應，並聯絡被
      告丙○○帶被告乙○○、己○○、林達敏（由檢察官另行
      通緝中）等人將贓車開走而出售予不詳之人。其中被告庚○○曾提供寅○○所交付之車牌號碼2895-TG車牌2面，交
      予被告甲○○懸掛於來路不明之某MINI COOPER車上，以
      防止警方依車牌查得作案之交通工具，而減低其集團被查
      獲之風險，被告丙○○係專門代客辦理驗車、申領車牌為
      業，故被告丙○○均會為買主事先以其他車輛申領新的車
      牌，並於被告甲○○、庚○○交車時，將其所新領之車牌
      ，掛至被告甲○○所竊得之車輛上，以逃避警方之查緝，
      被告己○○、乙○○及林達敏則負責聯絡不詳之人將被告
      甲○○所竊得之車輛，予以變造車身號碼、引擎號碼，而
      被告丙○○亦會請林達敏負責找不詳姓名之人偽造車牌 (
      包括6627-PX、4793-HH、5908-XA、9679- MM各2面，總計
      8面)，供該竊車集團使用，其等6人即以此方式分工，被
      告甲○○每竊得1輛車子，可得款10至15萬元，被告庚○○則可分得2至3萬元，被告丙○○則可分得5000元至1萬
      元，林達敏每提供一組偽造車牌予被告丙○○，則可獲得
      2萬元，另林達敏及被告己○○、乙○○則將贓車出售後
      ，扣除支付予被告甲○○、庚○○、丙○○前揭金額後，
      從中賺取差額以牟利。被告庚○○另受寅○○之託，指定
      車型請被告甲○○竊取福斯旅行車，並交予同款車型之車
      牌號碼2895-TG車牌2面供被告甲○○使用，惟被告甲○○
      尚未竊得同款車前，即為警查獲，故被告庚○○即自行將
      該車牌自前揭MINI車上取下，並於同年4月22日，將該車
      牌交還予寅○○（此部分檢察官認被告並未涉及犯罪）。
（二）被告甲○○於接受庚○○等其所屬之前揭竊盜集團之指定
      車型後 (包括概括之車輛品牌，亦有指定品牌車款)，即
      尋找目標行竊，除如附表1所示之竊盜犯行外，另涉嫌以
      如附表4編號7、13、16所示之方法竊取如附表4編號7、13
      、16所示財物之犯行。又被告甲○○於竊車得逞後，即聯
      絡被告庚○○轉知被告丙○○帶同己○○、乙○○及林達
      敏等人，在屏東市屏東監理站取車，而為後續之銷贓。被
      告甲○○等前揭6人，基於共同竊盜之犯意聯絡及前述之
      行為分擔模式，由甲○○於如附表4所示之時、地，以前
      揭加重竊盜方式，竊取如附表4所示之人所有之財物，其
      中竊得之車輛及車輛鑰匙，因均係其他共犯所指示，故均
      交由其他5名共犯為後續之銷售，至於所竊得之如附表4所
      示之其他財物，則歸自己所享，而予以花用或變賣花用。
      被告甲○○所竊得之如前述之汽車後，即聯絡被告庚○○
      ，並與庚○○相約在屏東監理站、中港交流道、路竹交流
      道等處見面，再一同將所竊得之前揭車輛開至屏東市監理
      站。被告庚○○明知被告甲○○係以竊盜之方式取得前揭
      車輛，該等車輛均屬贓車，竟介紹被告丙○○找尋買主而
      牙保之，並交由丙○○處理銷贓事宜，並向丙○○收取每
      台10萬至15萬元作為其與甲○○之報酬，並將其中之2至3
      萬元留下，其餘交予甲○○而朋分之。丙○○亦明知甲○○、庚○○依其指示而竊取特定之品牌、車型，該等車輛
      均屬贓車，仍以顯不相當之價格，與其同夥己○○、乙○○、林達敏共同故買之，丙○○或已事先申請而取得不詳
      之新車牌，並即換掛，再交由知情而與之有共同犯意聯絡
      之乙○○、己○○、林達敏出售予不詳之人，或由乙○○
      、己○○、林達敏將前揭贓車開走後，再以其等事先準備
      而車籍資料 (係向其等所熟識之當鋪取得流當車或典當車
      或車禍已嚴重毀損無法修護而由其等購買車輛之車籍資料
      )，先至不詳之地點，以不詳之方法變造贓車之車身、引
      擎號碼而變造成未失竊車輛後，再連同已洽定要購買之買
      主資料交予丙○○持以向不知情之監理站辦理驗車、過戶
      ，待出售過戶而取得贓款後，即與林達敏、乙○○、己○○等人朋分扣除甲○○、庚○○所取得報酬外之差額以牟
      利。因認被告甲○○另涉如附表4編號7、13、16所示之加
      重竊盜犯行，被告庚○○、丙○○、乙○○、己○○與被
      告甲○○就附表4所示之竊盜犯行，有犯意聯絡為共同正
      犯，均涉有如附表4起訴法條所示之罪嫌。
（三）另前揭甲○○所竊而交予丙○○、己○○、乙○○之車牌
      號碼8888-LD、9585-KK號2輛自用小客車，丙○○、己○○、乙○○取得後，3人基於另起之偽造私文書犯意，由
      乙○○將該車於不詳時、地，予以變造車身號碼後轉售予
      他人 (8888-LD號原車身號碼係WBAHN81060DT15635，經變
      造為WBAHN81060DT17367；9585-KK號原車身號碼係WBANU
      11060CJ26731，經變造為WBANE31090B0000000)而偽造私
      文書2次。嗣該2車分別於97年5月6日、97年5月14日，分
      別為警在高雄市○○○路、高雄市○○路尋獲，並因而查
      知上情。因認被告丙○○、乙○○、己○○涉有刑法第
      210條、216條之行使偽造私文書罪嫌等語。
二、按犯罪事實應依證據認定之，無證據不得認定犯罪事實；不
    能證明被告犯罪者，應諭知無罪之判決，刑事訴訟法第154
    條第2項、第301條第1項前段分別定有明文。又按刑事訴訟
    法上所謂認定犯罪事實之證據，指足以證明被告確有犯罪行
    為之積極證據而言，該項證據必須適合於被告犯罪事實之認
    定，始得採為斷罪之資料；事實之認定，應憑證據，如未能
    發現相當證據，或證據不足以證明，自不能以推測或擬制之
    方法，以為裁判基礎；另刑事訴訟法第161條第1項規定：檢
    察官就被告犯罪事實，應負舉證責任，並指出證明之方法。
    因此，檢察官對於起訴之犯罪事實，應負提出證據及說服之
    實質舉證責任。倘其所提出之證據，不足為被告有罪之積極
    證明，或其指出證明之方法，無從說服法院以形成被告有罪
    之心證，基於無罪推定之原則，自應為被告無罪判決之諭知
    ，最高法院分別著有69年臺上字第4913號、40年臺上字第86
    號、92年臺上字第128號判例可資參照。
三、查：
（一）檢察官認被告甲○○另涉有如附表4編號7、13、16所示之
      竊盜犯行，無非係以被告甲○○於警詢中之自白及被害人
      未○○之指述（見警卷1第131 -135頁），被害人Ｂ○○
      之指述、臺中市警察局車輛協尋電腦輸入單、臺中市警察
      局第五分局四平派出所受理各類案件、竊盜案件紀錄表、
      車籍查詢基本資料詳細畫面、現場勘察報告（見警卷1第
      122-130頁、第283-287頁），被害人宙○○之指述（見卷
      2第294-295頁）為據。訊據被告甲○○於本院審理中堅詞
      否認上開3次竊盜犯行，其於警詢中所為之自白是否可信
      ，尚須審視。而查上開被害人未○○、Ｂ○○、溫家福等
      人之指述內容並未明確指稱係由何人竊盜，而現場勘察結
      果並未發現有竊賊遺留在現場可供採集之生物跡證，亦未
      發現竊嫌遺留之成形鞋印可供採集之足跡跡證，有上開勘
      察報告可參。綜上，檢察官所提上開證據雖能證明被害人
      未○○、Ｂ○○、溫家福所有之財物被竊之事實，但尚無
      法證明上開竊盜犯行為被告甲○○所為。
（二）檢察官認被告庚○○、丙○○、乙○○、己○○有與被告
      甲○○就表4所示之竊盜犯行有犯意聯絡及行為分擔之共
      犯關係，係以被告甲○○之供述、被告庚○○提供寅○○
      所交付之車牌號碼2895-TG車牌2面，交予被告甲○○懸掛
      於來路不明之某MINI COOPER車上，供作案之交通工具；
      被告丙○○會為買主事先以其他車輛申領新的車牌，並於
      被告甲○○、庚○○交車時，將其所新領之車牌，掛至被
      告甲○○所竊得之車輛上，以逃避警方之查緝等為據。訊
      據被告庚○○固坦承自被告甲○○處收取如附表4編號2、
      6、9、17所示之車輛，辯稱：伊沒有向被告甲○○指定車
      輛之廠牌及車型，甲○○竊取車輛後打電話給伊，問伊所
      竊取之車種可以賣多少錢，伊就打電話給丙○○，問丙○○該車種可以賣多少錢，伊就將丙○○報的價錢扣除伊所
      得之價差後告訴甲○○，伊的價差約1、2萬元等語；被告
      丙○○辯稱有介紹他人向被告庚○○購買如附表4編號2、
      9、17之車輛，但不知為贓車等語。被告乙○○則稱有幫
      被告丙○○向庚○○牽2部車，一部BMW5字頭，一部賓士E
      系列車輛，但不知為贓車等語。被告己○○亦稱有替被告
      丙○○代牽車等語。但被告庚○○、丙○○、乙○○、己○○4人均堅詞否認有上開共同竊盜之犯行。經查：
    １、車牌號碼2895-TG車牌原懸掛於李彥頤所有福欺PASSAT
        銀色五門旅行車，該車輛因毀損，經李彥頤送請寅○○
        修復，而寅○○即將上開2895-TG前後車牌2面交付予被
        告甲○○使用，甲○○即駕駛前後車牌為2895-TG，車
        體為藍色車身、白色車頂之MINICOOPER車輛為行竊工具
        ，此事實固為被告甲○○所自承，並有證人寅○○、李
        彥頤、被告庚○○等人證述在卷可證（見嘉義市政府警
        察局嘉市警刑大偵一字第09700005414號刑案偵查卷宗
        第1-11頁、第21-26頁、第12-14頁）。上開車牌上並留
        有被告庚○○之右食指指紋乙節，並有嘉義市政府警察
        局現場勘察報告及內政部警政署刑事警察局97年5月2日
        刑紋字第0970063742號鑑驗書各1份在卷可參（見嘉義
        市政府警察局嘉市警刑大偵一字第09700005414號刑案
        偵查卷宗第46-50頁）。但查被告庚○○固提供車牌予
        甲○○使用，但被告庚○○是否知悉被告甲○○就該車
        牌之使用方式，被告庚○○是否有與被告甲○○共同謀
        議竊盜，尚須審究。
    ２、被告甲○○於97年4月24日在偵查中供稱：「（問：到
        底是你跟庚○○共謀竊盜或是庚○○單純來買你的贓車
        ？）偷車是我自己一個人偷，庚○○只是單純幫我介紹
        將盜得的贓車賣給剛剛我說的禿頭男子郭董，庚○○是
        中間人，他幫我介紹1台車，他可以分得2至3萬，通常1
        車我以10萬至15萬出售給郭董。（問：是否郭董或庚○○指定車型叫你去偷？）我沒有直接與郭董接觸，都是
        透過庚○○，庚○○會告訴我郭董要什麼車子，我再去
        偷。……（問：庚○○跟你指定車型有指定過哪些種？
        ）凌志ES350、凌志RX330。賓士、BMW他都沒有指定。
        他指定的那2台車我有偷到也有交給他。（見97年度偵
        字第9456卷第48頁、50頁）。
    ３、被告甲○○於本院審理中以證人身分略證稱：被告庚○○並未指定車型或要求其去偷車，而其所竊得之車輛除
        交給被告丙○○外，尚交給綽號「紅毛」、「阿宏」之
        人，並非全數交給被告庚○○等語（見本院卷2第10至
        24頁）。查被告甲○○就被告庚○○是否有指定車型要
        求被告甲○○去偷車之陳述前後不一，且核被告甲○○
        於偵查中供稱被告庚○○係指定凌志牌車輛，而觀被告
        甲○○如附表1所示之竊取車輛除凌志牌車輛外，尚有
        賓士、BMW、裕隆廠牌之車輛，此等車輛亦非被告甲○○所稱被告庚○○所指定之車型，足證被告甲○○所為
        竊盜行為並非與被告庚○○謀議後而為。
    ４、被告庚○○、丙○○、乙○○、己○○雖坦承有牙保、
        收受或搬運贓物之情事，但查持有贓物之原因不一，尚
        不得以被告庚○○、丙○○、乙○○、己○○人之持有
        贓物行為遽論其有竊盜犯行。綜上所述，本件檢察官所
        舉之證據，未達於通常一般之人均不致有所懷疑，而得
        確信其為真實之程度，不足以認定被告庚○○、丙○○
        、乙○○、己○○之竊盜罪行。此外，復查無其他證據
        足資證明被告庚○○、丙○○、乙○○、己○○有竊盜
        之行為，既不能證明犯罪，揆諸上揭說明，此部分依法
        應予諭知無罪。另本案雖無積極證據證明被告庚○○、
        丙○○、乙○○、己○○與被告甲○○有共同竊盜犯行
        ，惟被告庚○○、丙○○、乙○○、己○○顯知悉該車
        輛均係屬他人失竊之贓車，而收受、牙保、搬運，渠等
        所為，顯另涉有贓物罪嫌，然因此部分未經檢察官起訴
        ，本院無從加以審理；且收受贓物罪與竊盜罪之基本社
        會事實並不相同，本院亦不得變更法條，逕論以被告收
        受贓物罪。故本案被告此部分所涉贓物罪嫌，應由檢察
        官依法另行偵辦，併予說明。
（三）檢察官認被告丙○○、己○○、乙○○共同變造車號
      8888-LD、9585-KK號車身號碼，涉嫌行使偽造私文書罪嫌
      部分：訊據被告丙○○、己○○、乙○○3人均堅詞否認
      上開犯行，查車號8888-LD號原車身號碼係WBAHN81060DT1
      5635，經變造為WBAHN81060DT17367；車號9585-KK號原車
      身號碼係WBANU11060CJ26731，經變造為WBANE31090B0000
      000之事實，固有為警分別於97年5月6日、97年5月14日，
      為警在高雄市○○○路、高雄市○○路查獲之車輛可證。
      但查車號8888-LD號、9585-KK號車輛乃被告甲○○分別於
      97年2月25日、同年月22日所行竊，距上開車輛被查獲之
      97年5月6日、同年月14日，已2月有餘，被告丙○○、己○○、乙○○均否認在上開期間持有、使用上開車輛，則
      上開車輛於何時？遭何人為變造車身號碼？均屬有疑。查
      卷內事證，並無直接證據證明上開車輛之車身號碼為被告
      丙○○、己○○、乙○○所變造，是依上開說明，此部分
      ，應為無罪之諭知。
四、綜上所述，本件並無積極證據證明被告甲○○有如附表編號
    7、13、16所示之竊盜犯行；被告庚○○、丙○○、乙○○
    、己○○有如附表4所示之共同竊盜犯行；被告丙○○、乙○○、己○○變造車號8888-LD號、9585-KK號車身號碼之犯
    行。公訴人所舉證據又不足以證明被告甲○○等上開犯行，
    自無法各以上開罪名相繩。此外，復查無其他積極事證足資
    證明被告甲○○等確有公訴人所指之上開犯行，揆諸首揭法
    條及判例意旨，被告甲○○等上開犯行，自屬不能證明，應
    各為無罪之諭知。
據上論斷，應依刑事訴訟法第299條第1項前段、第300條、第301
條第1項，槍砲彈藥刀械管制條例第8條第4項、第12條第4項，刑
法第11條前段、第210條、第220條第1項、第321條第1項第1款、
第2款、第3款、第337條、第349條第2項、第55條、第47條第1項
、第62條前段、第51條第5款、第41條第1項前段第42條第3項前
段、第38條第1項第1款、第3款、第3項，刑法施行法第1條之1第
1項、第2項前段，判決如主文。
本案經檢察官辛○○到庭執行職務。
中    華    民    國    98    年    9     月    17    日
                  刑事第十二庭  審判長法  官  楊文廣
                                      法  官  柯志民
                                      法  官  周玉蘭
以上正本證明與原本無異。
如不服本判決應於收受判決後10日內向本院提出上訴書狀，並應
敘述具體理由；其未敘述上訴理由者，應於上訴期間屆滿後20日
內向本院補提理由書（均須按他造當事人之人數附繕本）「切勿
逕送上級法院」。
告訴人或被害人對於判決如有不服具備理由請求檢察官上訴者，
其上訴期間之計算係以檢察官收受判決正本之日期為準。
中    華    民    國    98    年    9     月    17    日
                                      書記官  黃泰能
附錄本案論罪科刑法條全文：
槍砲彈藥刀械管制條例第8條第4項
未經許可，持有、寄藏或意圖販賣而陳列第1項所列槍枝者，處
3年以上10年以下有期徒刑，併科新臺幣700萬元以下罰金。
槍砲彈藥刀械管制條例第12條第4項
未經許可，持有、寄藏或意圖販賣而陳列子彈者，處5年以下有
期徒刑，併科新臺幣300萬元以下罰金。
中華民國刑法第210條
偽造、變造私文書，足以生損害於公眾或他人者，處5年以下有
期徒刑。
中華民國刑法第220條
在紙上或物品上之文字、符號、圖畫、照像，依習慣或特約，足
以為表示其用意之證明者，關於本章及本章以外各罪，以文書論
。
錄音、錄影或電磁紀錄，藉機器或電腦之處理所顯示之聲音、影
像或符號，足以為表示其用意之證明者，亦同。
中華民國刑法第321條
犯竊盜罪而有左列情形之一者，處6月以上、5年以下有期徒刑：
一、於夜間侵入住宅或有人居住之建築物、船艦或隱匿其內而犯
    之者。
二、毀越門扇、牆垣或其他安全設備而犯之者。
三、攜帶兇器而犯之者。
四、結夥三人以上而犯之者。
五、乘火災、水災或其他災害之際而犯之者。
六、在車站或埠頭而犯之者。
前項之未遂犯罰之。
中華民國刑法第337條
意圖為自己或第三人不法之所有，而侵占遺失物、漂流物或其他
離本人所持有之物者，處5百元以下罰金。
中華民國刑法第349條
收受贓物者，處 3 年以下有期徒刑、拘役或 5 百元以下罰金。
搬運、寄藏、故買贓物或為牙保者，處5年以下有期徒刑、拘役
或科或併科1千元以下罰金。
因贓物變得之財物，以贓物論。
附表1：
┌──┬──────┬─────────────────┬────────┬───────┐
│編號│犯罪時、地  │行竊方法、對象及財物              │證據            │罪名及宣告刑  │
├──┼──────┼─────────────────┼────────┼───────┤
│ 1  │97年2月17 日│攜帶如附表2編號5所示之十字螺絲起子│被害人地○○之指│甲○○攜帶兇器│
│    │凌晨3時20分 │1支，從隔壁補習班2樓攀爬至【地○○│述、行車執照影本│、踰越安全設備│
│    │許；        │】之住處2樓後遮雨棚，以螺絲子打開 │1份、監視畫面6張│、於夜間侵入住│
│    │臺中市西屯區│遮雨棚螺絲，攀越女兒牆之方式，侵入│（見警卷1第82-87│宅竊盜，累犯，│
│    │福科路477巷9│該住處內，竊得【車牌號碼9399-HS號 │頁）、臺中市警察│處有期徒刑玖月│
│    │號          │、BMW735車型】之自用小客車之車鑰、│局第六分局97年12│。            │
│    │            │大門遙控器、勞力士手錶1只、現金新 │月4日函所附之職 │              │
│    │            │臺幣（下同）3萬元後，再以車鑰發動 │務報告書（見本院│              │
│    │            │該車，以遙控器開啟大門之方式，將該│卷2第131-132頁）│              │
│    │            │車駛離而竊取該車得手。            │                │              │
├──┼──────┼─────────────────┼────────┼───────┤
│ 2  │97年2月25日 │攜帶如附表2編號5所示之十字螺絲起子│被害人亥○○之指│甲○○攜帶兇器│
│    │凌晨3時6分許│1支，以攀越被害人住宅後面圍牆，再 │述、臺中市警察局│、毀越安全設備│
│    │；          │走車庫上遮陽板至前面庭院，再從遮陽│車輛協尋、尋獲電│、於夜間侵入住│
│    │臺中市北屯區│板爬到1樓，破壞1樓客廳小窗戶攀爬進│腦輸入單各1份、 │宅竊盜，累犯，│
│    │昌平一街50  │入之方式，侵入【亥○○】之住處內，│汽車新領牌照登記│處有期徒刑玖月│
│    │號          │竊得【車牌號碼8888-L D號、BMW750LI│書、贓物認領保管│。扣案如附表2 │
│    │            │車型】自用小客車之車鑰後，再以車鑰│單、現場勘察報告│所示之物沒收。│
│    │            │發動該車，車庫遙控器置於車內，將該│、失車紀錄車輛查│              │
│    │            │車駛離車庫之方式竊取該車得手。    │驗車身號碼字模、│              │
│    │            │                                  │現場照片14張（見│              │
│    │            │                                  │警卷1第90-93頁、│              │
│    │            │                                  │第230-232頁，警 │              │
│    │            │                                  │卷2第255-271頁）│              │
├──┼──────┼─────────────────┼────────┼───────┤
│ 3  │97年2月29日 │以攀越圍牆、窗戶之方式，侵入【蔡忠│被害人黃○○之指│甲○○踰越安全│
│    │凌晨5時許； │法】之住處內，竊得【車牌號碼5838-S│述（見警卷1第94-│設備、於夜間侵│
│    │臺中市北屯區│J號、BENZ廠牌-車主登記李鳳敏】之自│98頁）。        │入住宅竊盜，累│
│    │山西中街80巷│用小客車之車鑰後，再以車鑰發動該車│                │犯，處有期徒刑│
│    │6號         │駛離之方式竊取該車（車內有現金24萬│                │捌月。扣案如附│
│    │            │元、行動電話1支、球鞋1雙等物一併竊│                │表編號1-4所示 │
│    │            │取）得手。                        │                │之物沒收。    │
├──┼──────┼─────────────────┼────────┼───────┤
│ 4  │97年3月11日 │以攀越圍牆後，沿著鐵窗上2樓，打開2│被害人子○○於警│甲○○踰越安全│
│    │凌晨3時22分 │樓窗戶進入之方式，侵入【子○○】之│詢（見警卷1第99-│設備、於夜間侵│
│    │許；        │住處內，竊得現金600元後，因翻動臥 │104頁）、本院之 │入住宅竊盜，累│
│    │臺中市北屯區│房內物品搜尋車鑰及其他財物時驚醒莫│指述（見本院卷第│犯，處有期徒刑│
│    │景賢五路69號│玉婕，甲○○見狀旋即逃逸該處。    │54頁背面至57頁）│捌月。扣案如附│
│    │            │                                  │、監視畫面3張、 │表2編號1-4所示│
│    │            │                                  │現場勘察報告（見│之物沒收。    │
│    │            │                                  │警卷1第105-1 07 │              │
│    │            │                                  │頁、第217-224頁)│              │
├──┼──────┼─────────────────┼────────┼───────┤
│ 5  │97年3月11日 │攜帶如附表2編號5所示十字螺絲起子1 │被害人午○○之指│甲○○攜帶兇器│
│    │凌晨3時30分 │支，從後方陽台採光罩攀爬，用螺絲起│述、現場照片4張 │、踰越安全設備│
│    │許；        │子將玻璃接縫處矽膠鏟開，再將玻璃翻│（見警卷1第108-1│、於夜間侵入住│
│    │臺中市北屯區│開，進入1樓廚房的窗戶爬入屋內之方 │14頁），鞋印採證│宅竊盜，累犯，│
│    │軍福八路419 │式，侵入【午○○】之住處內，竊得【│照片（見警卷1第 │處有期徒刑玖月│
│    │巷8號       │車牌號碼7369-UB號、LEXUS廠牌-車主 │205頁）         │。扣案如附表2 │
│    │            │登記亞崴機電股份有限公司】之自用小│                │所示之物沒收。│
│    │            │客車之車鑰、現金9000元、人民幣8000│                │              │
│    │            │元，再以車鑰發動該車駛離之方式竊取│                │              │
│    │            │該車（車內有現金8000元、人民幣1800│                │              │
│    │            │元等物一併竊取）得手。            │                │              │
├──┼──────┼─────────────────┼────────┼───────┤
│ 6  │97年3月22日 │以攀越圍牆，再爬上2樓，由2樓窗戶爬│被害人玄○○之指│甲○○踰越安全│
│    │凌晨4時17分 │進屋內之方式，侵入【玄○○】之住處│述、現場照片2張 │設備、於夜間侵│
│    │許；        │內，竊得【車牌號碼6212-UA號、裕隆 │、現場勘察報告（│入住宅竊盜，累│
│    │臺中市北屯區│廠牌-車主登記王豐防潮企業股份有限 │見警卷1第115-121│犯，處有期徒刑│
│    │景賢南一路72│公司】之自用小客車之車鑰後，再以車│頁、第241-253頁 │捌月。扣案如附│
│    │巷1號       │鑰發動該車駛離之方式竊取該車得手。│）              │表2編號1-4所示│
│    │            │                                  │                │之物沒收。    │
├──┼──────┼─────────────────┼────────┼───────┤
│ 7  │97年4月4日凌│以攀越圍牆，由2樓落地窗進入屋內之 │被害人Ａ○○之指│甲○○踰越安全│
│    │晨3時許；   │方式，侵入【Ａ○○】之住處內，竊得│述、現場勘察報告│設備、於夜間侵│
│    │臺中市北屯區│現金6萬元。                       │（見警卷1第136-1│入住宅竊盜，累│
│    │景賢五路219 │                                  │40頁、第288-293 │犯，處有期徒刑│
│    │巷9號       │                                  │頁）            │捌月。扣案如附│
│    │            │                                  │                │表2編號1-4所示│
│    │            │                                  │                │之物沒收。    │
├──┼──────┼─────────────────┼────────┼───────┤
│ 8  │97年4月4日凌│從同巷9號陽台爬至該處所之2樓陽台，│被害人辰○○之指│甲○○踰越安全│
│    │晨3時50分許 │再進入臥室內之方式，侵入【辰○○】│述，及現場照片2 │設備、於夜間侵│
│    │；          │之住處內，竊得【車牌號碼1336-SG 號│張、鞋印比對照片│入住宅竊盜，累│
│    │臺中市北屯區│、LEXUS廠牌】之自用小客車之車鑰、 │、現場勘察報告（│犯，處有期徒刑│
│    │景賢五路219 │現金4萬元及身分證件等物後，再以車 │見警卷1第141-150│捌月。扣案如附│
│    │巷5號       │鑰發動該車駛離之方式竊取該車得手。│頁、第206頁、第 │表2編號1-4所示│
│    │            │                                  │254-266頁）     │之物沒收。    │
├──┼──────┼─────────────────┼────────┼───────┤
│ 9  │97年4月12日 │以攀越圍牆，再由1樓爬上2樓經由採光│被害人張淑茜之指│甲○○踰越安全│
│    │凌晨4時10分 │罩之方式，侵入【張淑茜】之住處2樓 │述、鞋印比對照片│設備、於夜間侵│
│    │許；        │陽台內，但因無法打開窗戶而未得手財│、現場勘察報告（│入住宅竊盜，未│
│    │臺中市北屯區│物而未遂。                        │見警卷1第151-153│遂，累犯，處有│
│    │景和街102巷6│                                  │、200-203頁、第 │期徒刑伍月。扣│
│    │號          │                                  │294-301頁）     │案如附表2編號 │
│    │            │                                  │                │1-4所示之物沒 │
│    │            │                                  │                │收。          │
├──┼──────┼─────────────────┼────────┼───────┤
│ 10 │97年4月14日 │以攀越圍牆，從後方爬上3樓採光罩， │被害人巳○○○之│甲○○踰越安全│
│    │凌晨4時53分 │將鐵窗內之安全門打開後進入3樓之方 │指述（見警卷1第 │設備、於夜間侵│
│    │許；        │式，侵入【巳○○○】之住處內，竊得│154-161頁）     │入住宅竊盜，累│
│    │臺中市北屯區│現金1000元及【車牌號碼2792-SE號、 │                │犯，處有期徒刑│
│    │景賢南一路76│LEXUS廠牌-車主登記胡妙苓】之自用小│                │捌月。扣案如附│
│    │巷12號      │客車之車鑰，再以車鑰發動該車駛離之│                │表2編號1-4所示│
│    │            │方式竊取該車得手（社區大門遙控器之│                │之物沒收。    │
│    │            │取得如編號12所示）。              │                │              │
├──┼──────┼─────────────────┼────────┼───────┤
│ 11 │97年4月14日 │甲○○前往如附表編號11所示時間、地│被害人宇○○之指│甲○○踰越安全│
│    │凌晨5時許； │點，竊取上開【車牌號碼2792-SE號、 │述，及現場照片8 │設備、於夜間侵│
│    │臺中市北屯區│LEXUS廠牌】自用小客車時，因無法打 │張（見警卷1第   │入住宅竊盜，累│
│    │景賢南一路76│開社區大門離開，甲○○遂又由上開12│162-168頁）     │犯，處有期徒刑│
│    │巷14號      │號住處攀爬進入3樓，踰越浴室窗戶之 │                │柒月。扣案如附│
│    │            │方式，侵入【宇○○】之住處內，竊得│                │表2編號1-4所示│
│    │            │鑰匙1串及大門遙控器1個後，再將該車│                │之物沒收。    │
│    │            │發動駛離。                        │                │              │
├──┼──────┼─────────────────┼────────┼───────┤
│ 12 │97年4月18日 │以攀越圍牆，踰越2樓浴室窗戶之方式 │被害人卯○○之指│甲○○踰越安全│
│    │晚上7時30分 │，侵入【卯○○】之住處內，竊得珠寶│述、現場勘察報告│設備、於夜間侵│
│    │許；        │1批、現金12萬6000元、人民幣1萬6000│（見警卷1第173-1│入住宅竊盜，累│
│    │臺中市北屯區│元。                              │78頁、第302-315 │犯，處有期徒刑│
│    │軍福七路642 │                                  │頁）            │柒月。扣案如附│
│    │巷3號       │                                  │                │表2編號1-4所示│
│    │            │                                  │                │之物沒收。    │
├──┼──────┼─────────────────┼────────┼───────┤
│ 13 │97年4月19日 │庚○○、丙○○等人指定車型後，推由│證人申○○、陳浩│甲○○踰越安全│
│    │下午3時25分 │甲○○尋找目標，甲○○即前往該處，│文之證述（見警卷│設備、於夜間侵│
│    │許；        │以攀越圍牆之方式，再爬上2樓，侵入 │1第64-70頁）、搜│入住宅竊盜，未│
│    │臺中市北屯區│申○○所居住之溫莎堡集合式住宅，正│索、扣押筆錄、如│遂，累犯，處有│
│    │景和街106巷8│著手於搜取欲竊取車輛目標之際，適為│附表2之扣押物品 │期徒刑伍月。扣│
│    │號          │【申○○】發現，經追呼、圍捕後，為│                │案如附表2編號 │
│    │            │警及民眾共同逮獲。                │                │1-4所示之物沒 │
│    │            │                                  │                │收。          │
├──┼──────┼─────────────────┼────────┼───────┤
│ 14 │97年2月22日 │甲○○以攀爬圍牆，再攀爬1樓廚房窗 │被害人酉○○、陳│甲○○踰越安全│
│    │凌晨4時許； │戶之方式，侵入【酉○○】之住處內，│永峰之指述、贓物│設備、於夜間侵│
│    │嘉義市東區文│竊得【車牌號碼9585-KK號、BMW523 車│認領保管單、嘉義│入住宅竊盜，累│
│    │雅街357號   │型-車主登記依德國際股份有限公司】 │市政府警察局車輛│犯，處有期徒刑│
│    │            │之自用小客車之車鑰、車庫遙控器、金│尋獲電腦輸入單、│捌月。扣案如附│
│    │            │融卡及12萬8000元現金後，再以車鑰發│車輛查驗車身號碼│表2編號1-4所示│
│    │            │動該車駛離之方式竊取該車得手。    │字模各1份，現場 │之物沒收。    │
│    │            │                                  │照片18張（見警卷│              │
│    │            │                                  │2第272-293頁，卷│              │
│    │            │                                  │5第69-70頁）、  │              │
└──┴──────┴─────────────────┴────────┴───────┘
附表2：甲○○所有之犯案工具：
┌──┬──────┬──────┬─────────────────┐
│編號│扣案物品名稱│  數    量  │備   註                           │
├──┼──────┼──────┼─────────────────┤
│ 1  │鴨舌帽      │2頂         │                                  │
├──┼──────┼──────┼─────────────────┤
│ 2  │手套        │1雙         │                                  │
├──┼──────┼──────┼─────────────────┤
│ 3  │口罩        │1個         │                                  │
├──┼──────┼──────┼─────────────────┤
│ 4  │手電筒      │2支         │                                  │
├──┼──────┼──────┼─────────────────┤
│ 5  │十字起子    │1支         │扣案較短的十字起子                │
└──┴──────┴──────┴─────────────────┘
附表3：查獲被告己○○故買贓物之明細
┌──┬──────────────┬──────┬─────────┐
│編號│被害人：登記車主名稱        │失竊車輛車號│領回贓物品項及數量│
├──┼──────────────┼──────┼─────────┤
│ 1  │陳建誌                      │QR-8809     │儀表板1個         │
├──┼──────────────┼──────┼─────────┤
│ 2  │黃松田                      │CT-9258     │控模組1部         │
├──┼──────────────┼──────┼─────────┤
│ 3  │柯文祥：文鎧資訊股份有限公司│CV-1669     │控制模組1部       │
│    │                            │            │儀表板1個         │
├──┼──────────────┼──────┼─────────┤
│ 4  │林浩然：申伊實業有限公司    │UO-5309     │控制模組1部       │
├──┼──────────────┼──────┼─────────┤
│ 5  │鄭淳元：普羅汽車股份有限公司│F9-6018     │控制模組1部       │
├──┼──────────────┼──────┼─────────┤
│ 6  │吳鴻健：蔡碧桃              │W8-7388     │儀表板1個         │
├──┼──────────────┼──────┼─────────┤
│ 7  │黃卉蓁：梁聯成              │5V-1458     │儀表板1個         │
├──┼──────────────┼──────┼─────────┤
│ 8  │黃正旺                      │Q8-5208     │控制模組1部       │
│    │                            │            │儀表板1個         │
├──┼──────────────┼──────┼─────────┤
│ 9  │劉佳欣                      │8080-GF     │控制模組1部       │
├──┼──────────────┼──────┼─────────┤
│10  │洪蕭素蘭                    │0087-LQ     │控制模組1部       │
├──┼──────────────┼──────┼─────────┤
│11  │蔡銘元：蔡久相              │H6-8839     │控制模組1部       │
│    │                            │            │儀表板1個         │
├──┼──────────────┼──────┼─────────┤
│12  │魏文壽                      │DO-2889     │控模組1組         │
├──┼──────────────┼──────┼─────────┤
│13  │廖春霞                      │9610-DF     │儀表板1個、鎖頭1組│
│    │                            │            │、晶片鑰匙1支     │
├──┼──────────────┼──────┼─────────┤
│14  │柯瑞祥                      │2200-FZ     │控制模組2部       │
├──┼──────────────┼──────┼─────────┤
│15  │林華慶：林鐘彩雲            │2F-3298     │汽囊控制模組1部   │
├──┼──────────────┼──────┼─────────┤
│16  │林靜君：林靜楓              │9P-6900     │控制模組1部       │
├──┼──────────────┼──────┼─────────┤
│17  │蘇峰正                      │3F-9688     │汽囊控制模組1部   │
├──┼──────────────┼──────┼─────────┤
│18  │吳駿楠（原名吳玉橋）        │6U-0689     │汽囊控制模組1部   │
├──┼──────────────┼──────┼─────────┤
│19  │林治域                      │ZF-7158     │控制模組1部       │
├──┼──────────────┼──────┼─────────┤
│20  │王英桃                      │ZF-6769     │控制模組1部       │
├──┼──────────────┼──────┼─────────┤
│21  │林金福：施春桃              │A3-9778     │控制模組1部       │
├──┼──────────────┼──────┼─────────┤
│22  │陳燕：林萬同                │2Q-6299     │控制模組1部       │
├──┼──────────────┼──────┼─────────┤
│23  │李連長                      │ZL-4662     │控制模組1部       │
├──┼──────────────┼──────┼─────────┤
│24  │許麗蓉                      │3K-8338     │控制模組1部       │
├──┼──────────────┼──────┼─────────┤
│25  │許丁財                      │ZE-2223     │控制模組1部       │
├──┼──────────────┼──────┼─────────┤
│26  │陳重光                      │5127-LS     │遙控器1組         │
├──┼──────────────┼──────┼─────────┤
│27  │李淑卿：林義祥              │6565-MP     │控制模組1部       │
│    │                            │            │儀表板1個         │
├──┼──────────────┼──────┼─────────┤
│28  │蔡志成                      │6495-PB     │控制模組1部       │
├──┼──────────────┼──────┼─────────┤
│29  │何淑琴                      │6J-6568     │控制模組1部       │
├──┼──────────────┼──────┼─────────┤
│30  │周郁婷                      │2S-2895     │控制模組1部       │
├──┼──────────────┼──────┼─────────┤
│31  │黃秀枝                      │6S-6447     │控制模組1部       │
├──┼──────────────┼──────┼─────────┤
│32  │鄭名勳：貿匯企業股份有限公司│E3-6585     │儀表板1個         │
├──┼──────────────┼──────┼─────────┤
│33  │史德輝：芮喜有限公司        │ZJ-1590     │儀表板1個         │
├──┼──────────────┼──────┼─────────┤
│34  │陳秀芳                      │M2-5659     │控制模組1部       │
├──┼──────────────┼──────┼─────────┤
│35  │王佳蓁                      │G7-8568     │控制模組1部       │
│    │                            │            │儀表板1個         │
├──┼──────────────┼──────┼─────────┤
│36  │李凰珠                      │DO-8122     │控制模組1部       │
└──┴──────────────┴──────┴─────────┘
附表4：
┌──┬──────┬──────┬─────────────────┬───────┐
│編號│犯罪時間    │犯罪地點    │行竊方法、對象及財物              │起訴法條      │
├──┼──────┼──────┼─────────────────┼───────┤
│ 1  │97年2月17 日│臺中市西屯區│庚○○、丙○○等人指定車型後，推由│被告庚○○、郭│
│    │凌晨3時20分 │福科路477巷9│甲○○尋找目標，甲○○即前往該處集│榮申、乙○○、│
│    │許          │號          │合式住宅，以攀越圍牆、破壞遮雨棚及│己○○涉犯刑法│
│    │            │            │攀越窗戶之方式，侵入【地○○】之住│第321條第1項第│
│    │            │            │處內，竊得【車牌號碼9399-HS號、   │1、2、3款     │
│    │            │            │BMW735車型】之自用小客車之車鑰、勞│              │
│    │            │            │力士手錶1只、現金新臺幣（下同）3  │              │
│    │            │            │萬元後，再以車鑰發動該車駛離之方式│              │
│    │            │            │竊取該車得手。                    │              │
├──┼──────┼──────┼─────────────────┼───────┤
│ 2  │97年2月25日 │臺中市北屯區│庚○○、丙○○等人指定車型後，推由│被告庚○○、郭│
│    │凌晨3時6分許│昌平一街50號│甲○○尋找目標，甲○○即前往該處集│榮申、乙○○、│
│    │            │            │合式住宅，以攀越圍牆、窗戶之方式，│己○○涉犯刑法│
│    │            │            │侵入【亥○○】之住處內，竊得【車牌│第321條第1項第│
│    │            │            │號碼8888-LD號、BMW750LI車型】之自 │1、2、3款     │
│    │            │            │用小客車之車鑰後，再以車鑰發動該車│              │
│    │            │            │駛離之方式竊取該車得手。          │              │
├──┼──────┼──────┼─────────────────┼───────┤
│ 3  │97年2月29日 │臺中市北屯區│庚○○、丙○○等人指定車型後，推由│被告庚○○、郭│
│    │凌晨5時許   │山西中街80巷│甲○○尋找目標，甲○○即前往該處集│榮申、乙○○、│
│    │            │6號         │合式住宅，以攀越圍牆、窗戶之方式，│己○○涉犯刑法│
│    │            │            │侵入【黃○○】之住處內，竊得【車牌│第321條第1項第│
│    │            │            │號碼9399-HS號、BENZ廠牌】之自用小 │1、2、3款     │
│    │            │            │客車之車鑰、現金新臺幣（下同）3 萬│              │
│    │            │            │元後，再以車鑰發動該車駛離之方式竊│              │
│    │            │            │取該車（車內有現金24萬元等物一併竊│              │
│    │            │            │取）得手。                        │              │
├──┼──────┼──────┼─────────────────┼───────┤
│ 4  │97年3月11日 │臺中市北屯區│庚○○、丙○○等人指定車型後，推由│被告庚○○、郭│
│    │凌晨3時22分 │景賢五路69號│甲○○尋找目標，甲○○即前往該處集│榮申、乙○○、│
│    │許          │            │合式住宅，經鎖定【子○○】住處前之│己○○涉犯刑法│
│    │            │            │LEXUS自用小客車後，以攀越圍牆、窗 │第321條第1項第│
│    │            │            │戶之方式，侵入【子○○】之住處內，│1、2、3款、第2│
│    │            │            │竊得現金600元後，因翻動臥房內物品 │項            │
│    │            │            │搜尋車鑰及其他財物時驚醒子○○，吳│              │
│    │            │            │詠廉見狀旋即逃逸該處，未竊得庚○○│              │
│    │            │            │、丙○○等人所指定車輛，而轉往如附│              │
│    │            │            │表編號5之地點行竊。               │              │
├──┼──────┼──────┼─────────────────┼───────┤
│ 5  │97年3月11日 │臺中市北屯區│庚○○、丙○○等人指定車型後，推由│被告庚○○、郭│
│    │凌晨3時30分 │軍福八路419 │甲○○尋找目標，甲○○即前往該處集│榮申、乙○○、│
│    │許          │巷8號       │合式住宅，以螺絲起子破壞採光罩、攀│己○○涉犯刑法│
│    │            │            │越窗戶之方式，侵入【午○○】之住處│第321條第1項第│
│    │            │            │內，竊得【車牌號碼7369-UB號、LEXUS│1、2、3款     │
│    │            │            │廠牌】之自用小客車之車鑰、現金9000│              │
│    │            │            │元、人民幣7000元，再以車鑰發動該車│              │
│    │            │            │駛離之方式竊取該車（車內有現金8000│              │
│    │            │            │元、人民幣1800元等物一併竊取）得手│              │
│    │            │            │。                                │              │
├──┼──────┼──────┼─────────────────┼───────┤
│ 6  │97年3月22日 │臺中市北屯區│庚○○、丙○○等人指定車型後，推由│被告庚○○、郭│
│    │凌晨4時17分 │景賢南一路72│甲○○尋找目標，甲○○即前往該處集│榮申、乙○○、│
│    │許          │巷1號       │合式住宅，以攀越窗戶之方式，侵入【│己○○涉犯刑法│
│    │            │            │玄○○】之住處內，竊得【車牌號碼  │第321條第1項第│
│    │            │            │6212-UA號、裕隆廠牌】之自用小客車 │1、2、3款     │
│    │            │            │之車鑰後，再以車鑰發動該車駛離之方│              │
│    │            │            │式竊取該車得手。                  │              │
├──┼──────┼──────┼─────────────────┼───────┤
│ 7  │97年4月1日凌│臺中市北屯區│庚○○、丙○○等人指定車型後，推由│被告甲○○、陳│
│    │晨3時30分許 │旱溪東路3段 │甲○○尋找目標，甲○○即前往該處集│慶福、丙○○、│
│    │            │62-3號      │合式住宅，以攀越大門、窗戶之方式，│乙○○、己○○│
│    │            │            │侵入【未○○】之住處內，竊得【車牌│涉犯刑法第321 │
│    │            │            │號碼9995-HT號、BENZ廠牌】之自用小 │條第1項第1、2 │
│    │            │            │客車之車鑰、大門遙控器及現金3萬500│、3款         │
│    │            │            │元後，再以車鑰發動該車駛離之方式竊│              │
│    │            │            │取該車得手。                      │              │
├──┼──────┼──────┼─────────────────┼───────┤
│ 8  │97年4月4日凌│臺中市北屯區│庚○○、丙○○等人指定車型後，推由│被告庚○○、郭│
│    │晨3時許     │景賢五路219 │甲○○尋找目標，甲○○即前往該處集│榮申、乙○○、│
│    │            │巷9號       │合式住宅，以攀越圍牆之方式，侵入【│己○○涉犯刑法│
│    │            │            │Ａ○○】之住處內，竊得現金6萬元， │第321條第1項第│
│    │            │            │但未竊得庚○○、丙○○等人所指定之│1、2、3款、第 │
│    │            │            │車輛。                            │2項           │
├──┼──────┼──────┼─────────────────┼───────┤
│ 9  │97年4月4日凌│臺中市北屯區│庚○○、丙○○等人指定車型後，推由│被告庚○○、郭│
│    │晨3時50分許 │景賢五路219 │甲○○尋找目標，甲○○即前往該處集│榮申、乙○○、│
│    │            │巷5號       │合式住宅，以攀越大門、窗戶之方式，│己○○涉犯刑法│
│    │            │            │侵入【辰○○】之住處內，竊得【車牌│第321條第1項第│
│    │            │            │號碼1336-SG號、LEXUS廠牌】之自用小│1、2、3款     │
│    │            │            │客車之車鑰、現金3萬元及證件等物後 │              │
│    │            │            │，再以車鑰發動該車駛離之方式竊取該│              │
│    │            │            │車得手。                          │              │
├──┼──────┼──────┼─────────────────┼───────┤
│ 10 │97年4月12日 │臺中市北屯區│庚○○、丙○○等人指定車型後，推由│被告庚○○、郭│
│    │凌晨4時10分 │景和街102巷6│甲○○尋找目標，甲○○即前往該處集│榮申、乙○○、│
│    │許          │號          │合式住宅，以攀越圍牆之方式，再由採│己○○涉犯刑法│
│    │            │            │光罩，侵入【張淑茜】之住處2樓陽台 │第321條第1項第│
│    │            │            │內，但因無法打開窗戶而未得手，亦未│1、2、3款、第2│
│    │            │            │搜得庚○○、丙○○等人所指定之車輛│項            │
│    │            │            │而竊車未遂。                      │              │
├──┼──────┼──────┼─────────────────┼───────┤
│ 11 │97年4月14日 │臺中市北屯區│庚○○、丙○○等人指定車型後，推由│被告庚○○、郭│
│    │凌晨4時53分 │景賢南一路76│甲○○尋找目標，甲○○即前往該處集│榮申、乙○○、│
│    │許          │巷12號      │合式住宅，以攀越牆垣、3樓窗戶之方 │己○○涉犯刑法│
│    │            │            │式，侵入【巳○○○】之住處內，竊得│第321條第1項第│
│    │            │            │【車牌號碼2792-SE號、LEXUS廠牌】之│1、2、3款     │
│    │            │            │自用小客車之車鑰，再以車鑰發動該車│              │
│    │            │            │駛離之方式竊取該車得手。          │              │
├──┼──────┼──────┼─────────────────┼───────┤
│ 12 │97年4月14日 │臺中市北屯區│庚○○、丙○○等人指定車型後，推由│被告庚○○、郭│
│    │凌晨5時許   │景賢南一路76│甲○○尋找目標，甲○○即前往如附表│榮申、乙○○、│
│    │            │巷14號      │編號11所示時間、地點，竊取上開【車│己○○涉犯刑法│
│    │            │            │牌號碼2792-SE號、LEXUS廠牌】自用小│第321條第1項第│
│    │            │            │客車時，因無法打開社區大門離開，吳│1、2、3款     │
│    │            │            │詠廉遂又以攀越窗戶之方式，侵入【黃│              │
│    │            │            │聖文】之住處內，竊得鑰匙1串及大門 │              │
│    │            │            │遙控器1個後，再將該車發動駛離。   │              │
├──┼──────┼──────┼─────────────────┼───────┤
│ 13 │97年3月31日 │臺中市北屯區│庚○○、丙○○等人指定車型後，推由│被告甲○○、陳│
│    │凌晨4時10分 │昌平五街353 │甲○○尋找目標，甲○○即前往該處集│慶福、丙○○、│
│    │許          │號          │合式住宅，以攀越圍牆、2樓窗戶之方 │乙○○、己○○│
│    │            │            │式，侵入【Ｂ○○】之住處內，竊得【│涉犯刑法第321 │
│    │            │            │車牌號碼2089-MM號、LEXUS廠牌】之自│條第1項第1、2 │
│    │            │            │用小客車之車鑰及現金7000元後，再以│、3款         │
│    │            │            │該車鑰發動該車駛離之方式竊取該車得│              │
│    │            │            │手。                              │              │
├──┼──────┼──────┼─────────────────┼───────┤
│ 14 │97年4月18日 │臺中市北屯區│庚○○、丙○○等人指定車型後，推由│被告庚○○、郭│
│    │晚上7時30分 │軍福七路642 │甲○○尋找目標，甲○○即前往該處集│榮申、乙○○、│
│    │許          │巷3號       │合式住宅，以破壞玻璃窗感應器、攀越│己○○涉犯刑法│
│    │            │            │窗戶之方式，侵入【卯○○】之住處內│第321條第1項第│
│    │            │            │，竊得珠寶1批、現金12萬6000元、人 │1、2、3款、第2│
│    │            │            │民幣1萬6000元，但未竊得庚○○、郭 │項            │
│    │            │            │榮申等人所指定之車輛。            │              │
├──┼──────┼──────┼─────────────────┼───────┤
│ 15 │97年4月19日 │臺中市北屯區│庚○○、丙○○等人指定車型後，推由│被告庚○○、郭│
│    │下午3時25分 │景和街106巷8│甲○○尋找目標，甲○○即前往該處，│榮申、乙○○、│
│    │許          │號          │以攀越圍牆之方式，侵入申○○所居住│己○○涉犯刑法│
│    │            │            │之溫莎堡集合式住宅內，正著手於搜取│第321條第1項第│
│    │            │            │欲竊取車輛目標之際，適為【申○○】│1、2、3款     │
│    │            │            │發現，經追呼、圍捕後，為警及民眾共│、第2項       │
│    │            │            │同逮獲。                          │              │
├──┼──────┼──────┼─────────────────┼───────┤
│ 16 │97年2月20日 │嘉義市東區東│庚○○、丙○○等人指定車型後，推由│被告甲○○、陳│
│    │凌晨5時30分 │洋新村238號 │甲○○尋找目標，甲○○即前往該處集│慶福、丙○○、│
│    │許          │            │合式住宅，以破壞落地窗、攀越2樓門 │乙○○、己○○│
│    │            │            │窗之方式，侵入【宙○○】之住處內，│涉犯刑法第321 │
│    │            │            │竊得【車牌號碼6330-LP號、BMW745車 │條第1項第1、2 │
│    │            │            │型】之自用小客車之車鑰及大門遙控器│、3 款        │
│    │            │            │後，再以車鑰發動該車駛離之方式竊取│              │
│    │            │            │該車得手。                        │              │
├──┼──────┼──────┼─────────────────┼───────┤
│ 17 │97年2月22日 │嘉義市東區文│庚○○、丙○○等人指定車型後，推由│被告庚○○、郭│
│    │凌晨4時許   │雅街357號   │甲○○找尋目標，甲○○即前往該處集│榮申、乙○○、│
│    │            │            │合式住宅，以攀爬圍牆、窗戶之方式，│己○○涉犯刑法│
│    │            │            │侵入【酉○○】之住處內，竊得【車牌│第321條第1項第│
│    │            │            │號碼9585-KK號、BMW523車型】之自用 │1、2、3款     │
│    │            │            │小客車之車鑰、車庫遙控器、金融卡及│              │
│    │            │            │12 萬8000元現金後，再以車鑰發動該 │              │
│    │            │            │車駛離之方式竊取該車得手。        │              │
└──┴──────┴──────┴─────────────────┴───────┘
卷宗代號：
1、臺中市警察局第五分局中分五偵字第0970015580號刑事案件
   偵查卷宗-警卷1
2、國道公路警察局第三警察隊卷宗-警卷2


司法院資訊處製作；財團法人民間司法改革基金會備份。
